臺灣高等法院臺中分院刑事判決
111年度上訴字第884號
上  訴  人  
即  被  告  林峻毅
選任辯護人  顏偉哲律師
            李嘉耿律師
            林柏宏律師
上  訴  人  
即  被  告  謝智鵬
選任辯護人  張淑琪律師
上  訴  人  
即  被  告  林冠宏

選任辯護人  賴鴻齊律師（法扶律師）
上  訴  人  
即  被  告  黃峻熙
選任辯護人  李菁琪律師
            諶亦蕙律師
            蕭萬宏律師
上  訴  人  
即  被  告  陳毅修
選任辯護人  吳孟哲律師
上列上訴人即被告等因違反毒品危害防制條例等案件，不服臺灣
臺中地方法院110年度訴字第753號中華民國111年1月20日第一審
判決（起訴案號：臺灣臺中地方檢察署110年度偵字第5459號、
第5464號、第7175號、第8209號、第9072號、第10832號；移送
併辦案號：臺灣臺北地方檢察署110年度偵字第28360號），提起
上訴，本院判決如下：
    主  文
㈠、乙○○部分：
　⒈原判決關於乙○○如其附表一編號2所示犯罪所得之沒收部分撤
    銷。
  ⒉上開撤銷部分，犯罪所得之沒收部分如附表一編號2「沒收」
    欄所示。
  ⒊其他（即原判決關於乙○○如其附表一編號1、附表一編號2除
    犯罪所得之沒收部分外，暨定應執行刑部分）上訴駁回。
㈡、己○○部分：
　⒈原判決關於己○○如其附表一編號1、2所示宣告刑部分暨所定
    應執行刑均撤銷。
  ⒉上開撤銷之宣告刑部分，各處如附表一編號1、2「主文」欄
    所示之宣告刑。
  ⒊其他（即原判決關於己○○如其附表一編號9至19部分之宣告刑
    ）上訴駁回。
  ⒋上開撤銷改判部分與上訴駁回部分，應執行有期徒刑拾壹年
    。
㈢、甲○○部分：上訴駁回。
㈣、戊○○部分：上訴駁回（即原判決關於戊○○如其附表一編號2、
    7、9至19部分之宣告刑）。
㈤、丁○○部分：
　⒈原判決關於丁○○如其附表一編號2所示宣告刑暨所定應執行刑
    部分均撤銷。
  ⒉上開撤銷之宣告刑部分，處如附表一編號2「主文」欄所示之
    宣告刑。
  ⒊其他（即原判決關於丁○○如其附表一編號7部分之宣告刑）上
    訴駁回。
    犯罪事實及理由
壹、被告乙○○部分（就罪刑上訴）：
甲、犯罪事實（乙○○部分）：
一、【原判決犯罪事實二】乙○○（綽號「小豪」）、己○○（綽號
    「周伯通」）、甲○○（綽號「小龍」）、戊○○、丁○○均明知
    大麻為毒品危害防制條例第2條第2項第2款所規定之第二級
    毒品，不得非法運輸、販賣及持有：
㈠、乙○○基於運輸第二級毒品、販賣第二級毒品以營利之犯意；
    己○○、甲○○共同基於運輸第二級毒品、販賣第二級毒品以營
    利之犯意聯絡【即乙○○販賣予甲○○；甲○○與己○○再共同販賣
    予戊○○】：
　　戊○○於110年1月中、下旬某日，以TG與己○○聯繫，約定由己○○以51萬元之價格販賣第二級毒品大麻半公斤即500公克予
    戊○○，己○○即出資40萬元予甲○○供販入毒品所用，甲○○再以
    TG與乙○○聯繫，約定由乙○○以40萬元之價格，販賣第二級毒
    品大麻半公斤予甲○○。乙○○即於110年1月25日凌晨3時許起
    ，駕駛車牌號碼000-0000號自用小客車，攜帶第二級毒品大
    麻半公斤，自臺北市松山區塔悠路出發起運，於同日上午5
    時30分許，駕車抵達臺中市○○區○○○路000號之7-11便利商店
    科安門市前而將之運輸至臺中市，並將之交予在該處等待之
    甲○○，當場向甲○○收取販毒價金40萬元；甲○○取得前揭毒品
    後，先將之攜至己○○位於臺中市○○區○○○路00○0號10樓之1居
    所放置後，於同日中午，甲○○再攜帶前開毒品，搭乘客運起
    運，於同日下午2時許，抵達臺南市新營客運站而將之運輸
    至臺南市，將第二級毒品大麻半公斤交予駕車前往該處之戊○○、丁○○，戊○○再支付購毒價金51萬予己○○。
㈡、乙○○基於運輸第二級毒品、販賣第二級毒品以營利之犯意；
    己○○、甲○○共同基於運輸第二級毒品、販賣第二級毒品以營
    利之犯意聯絡；戊○○、丁○○共同基於運輸第二級毒品、意圖
    販賣而持有第二級毒品之犯意聯絡【乙○○販賣予甲○○；甲○○
    與己○○再共同販賣予戊○○；戊○○、丁○○再共同運輸、意圖販
    賣而持有】：
　　戊○○於110年1月底某日，以TG與己○○聯繫，約定由己○○以85
    萬元之價格販賣第二級毒品大麻1公斤予戊○○，戊○○並先行
    支付45萬元之購毒價金予己○○後，己○○出資70萬元予甲○○供
    販入毒品所用，甲○○再以TG與乙○○聯繫，約定由乙○○以70萬
    元之價格，販賣第二級毒品大麻1公斤予甲○○。乙○○即於110
    年2月1日晚間10時30分許起，駕駛車牌號碼000-0000號自用
    小客車，攜帶1公斤大麻，自臺北市松山區塔悠路出發起運
    ，於翌日（2日）凌晨0時40分許，抵達臺中市○○區○○○路000
    號之7-11便利商店科安門市而將之運輸至臺中市，乙○○先在
    超商內休息並與甲○○碰面、交談，於同日凌晨0時53分許，
    在該便利商店前，乙○○將自己駕駛之上開自用小客車駕駛至
    甲○○之自用小客車後方並下車，乙○○並打開甲○○所駕自用小
    客車之副駕駛座車門，將第二級毒品大麻1公斤交予甲○○，
    並當場向甲○○收取購毒價金70萬元；甲○○取得前揭毒品後，
    先將之攜至己○○位於臺中市○○區○○○路00○0號10樓之1居所放
    置後，於同日下午2時1分許，甲○○再以紙袋包裝前開毒品，
    並攜帶前往臺中朝馬站搭乘客運起運，於同日下午3時50分
    許，抵達臺南市新營區統聯客運站而將之運輸至臺南市，丁○○復依戊○○指示，駕駛車牌號碼0000-00號自用小客車，於
    同日下午4時2分許，前往臺南市新營區統聯客運站搭載送貨
    前來之甲○○，甲○○並在車內將第二級毒品大麻1公斤交予丁○○；嗣丁○○將前開毒品交予戊○○，再與戊○○共同起運，將之
    運輸至渠等位於臺南市○○區○○路00號4樓之1之毒品倉庫，並
    將該包大麻倒入罐中，放置於客廳茶几下方藏放，意圖販賣
    而持有前開第二級毒品大麻。戊○○嗣於翌日（3日）下午1時
    42分許，於臺南市○○區○○路00○0號前，將裝有購毒價金尾款
    40萬元現金之紙袋交予甲○○。
二、警方因偵辦上開戊○○、丁○○透過網路TG販賣毒品案件，而持
    臺灣臺中地方法院搜索票、臺灣臺中地方檢察署檢察官拘票
    ，於110年2月3日13時30分許，在丁○○位於臺南市○○區○○路0
    0巷00號住處，扣得如附表三編號32至39所示之物；於同日
    晚間7時許，經丁○○帶同前往臺南市○○區○○路00號4樓之1，
    扣得如附表三編號9至19所示之物；於同日晚間10時50分許
    ，在臺南市○○區○○路00巷00號之丁○○住處前，拘獲前往查看
    丁○○狀況之戊○○，扣得如附表三編號至24至29所示之物；甲○○於當日晚間聽到戊○○、丁○○二人出事之消息，隨即於翌日
    （4日）凌晨0時30分許，搭乘客運逃離臺南市，返回己○○上
    開位於臺中市之居所，並將所收取之40萬元之毒品尾款交予
    己○○。警方循線於同年月22日晚間，持臺灣臺中地方檢察署
    檢察官拘票拘提甲○○，扣得如附表三編號30、31所示之物，
    復循線於同年3月1日晚間17時20分許，持臺灣臺中地方法院
    搜索票及臺灣臺中地方檢察署檢察官拘票，在臺中市○○區○○○路00○0號10樓之1己○○居所拘獲己○○，並先後扣得如附表三
    編號20至21、22至23所示之物；另經警於同年月9日上午9時
    許，持臺灣臺中地方法院搜索票及臺灣臺中地方檢察署檢察
    官拘票，在乙○○位於臺北市○○區○○路000巷0弄0號3住處，對
    其執行搜索、拘提，扣得如附表三編號1至8所示之物。
三、案經臺灣臺中地方檢察署檢察官指揮臺中市政府警察局刑事
    警察大隊報告臺灣臺中地方檢察署檢察官偵查起訴。
乙、證據能力之說明：
一、按被告以外之人於審判外之陳述，經當事人於審判程序同意
    作為證據，法院審酌該言詞陳述或書面陳述作成時之情況，
    認為適當者，亦得為證據；當事人、代理人或辯護人於法院
    調查證據時，知有第159條第1項不得為證據之情形，而未於
    言詞辯論終結前聲明異議，視為有前項之同意，刑事訴訟法
    第159條之5定有明文。核其立法意旨，在於傳聞證據未經當
    事人之反對詰問予以核實，原則上先予排除。惟若當事人已
    放棄反對詰問權，於審判程序中表明同意該等傳聞證據可作
    為證據，或於言詞辯論終結前未聲明異議，基於尊重當事人
    對傳聞證據之處分權，及證據資料愈豐富，愈有助於真實發
    見之理念，暨強化言詞辯論主義，使訴訟程序得以順暢進行
    ，上開傳聞證據亦應具有證據能力。查本件以下採為判決基
    礎之被告以外之人於審判外之言詞或書面陳述，固屬傳聞證
    據，惟該等證據經檢察官、上訴人即被告（下稱被告）乙○○
    及其辯護人迄本案言詞辯論終結前，均未對該等證據之證據
    能力表示異議，揆諸前揭說明，暨經審酌前揭證據之取得，
    無違法取證或其他瑕疵，以之為本案證據堪為適當等情，本
    院認該等證據均有證據能力。
二、次按除法律另有規定外，實施刑事訴訟程序之公務員因違背
    法定程序取得之證據，其有無證據能力之認定，應審酌人權
    保障及公共利益之均衡維護，刑事訴訟法第158條之4定有明
    文。本案以下所引用之非供述證據，並無證據證明係實施刑
    事訴訟程序之公務員違背法定程序所取得，且經本院於審理
    時合法踐行調查程序，自應認均具有證據能力，得作為證據
    。
丙、認定被告乙○○犯罪事實所憑之證據及理由：
一、上開犯罪事實，業據被告乙○○及同案被告己○○、甲○○、戊○○
    、丁○○於警詢、偵訊、原審審理及本院審理時均坦承不諱（
    見偵9072號卷第43至47頁、第99至105頁、第151至161頁、
    第187至190頁、偵8209號卷第25至30頁、第215至220頁、第
    249至257頁、第267至271頁、第299至310頁、第319至323頁
    、第357至363頁、第371至372頁、第385至388頁、第455至4
    58頁、偵7175號卷第163至165頁、偵5464號卷第233至238頁
    、第271至276頁、聲羈148號卷第17至19頁、聲羈126號卷第
    21至26頁、聲羈108號卷第18頁、原審卷一第102頁、第118
    頁、原審卷二第82頁、第192頁、第451至453頁、原審卷三
    第221頁、第256頁、第309頁、本院卷二第294至296頁），
    核與證人李○○於警詢、偵訊時於偵訊時證述之情節均大致相
    符（見偵5459號卷第335至337頁、偵5464號卷第193至195頁
    ），並有指認犯罪嫌疑人紀錄表、犯罪嫌疑人指認表、真實
    姓名對照表（被告乙○○指認被告甲○○、被告甲○○指認被告乙○○）、被告乙○○持用行動電話門號0000000000號110年1月25
    日至同年2月2日基地台網路歷程、車牌號碼000-0000號自用
    小客車車行紀錄、路口監視器及7-11科安門市店內監視器錄
    影畫面截圖（經被告乙○○、甲○○確認）、原審法院110年聲
    搜字第308號搜索票、臺中市政府警察局刑事警察大隊搜索
    扣押筆錄、扣押物品目錄表、扣押物品收據（110年3月9日
    、臺北市○○區○○路000巷0弄0號3樓、受執行人：被告乙○○）
    、臺中市政府警察局刑事警察大隊搜索扣押筆錄、扣押物品
    目錄表（110年2月3日、臺南市○○區○○路00號4樓之1、受執
    行人：被告丁○○）、法務部調查局濫用藥物實驗室110年3月
    2日調科壹字第11023001910號鑑定書、被告乙○○扣案手機內
    之訊息、備忘錄及相簿截圖、被告乙○○扣案手機內與暱稱「
    龍」之訊息截圖及暱稱「龍」、「耗」之個人頁面、臺中市
    政府警察局刑事警察大隊110年度毒保字第45號扣押物品清
    單、扣押物品照片、衛生福利部草屯療養院110年3月17日草
    療鑑字第1100300246號鑑驗書、衛生福利部草屯療養院110
    年3月30日草療鑑字第1100300247號鑑驗書、法務部調查局
    濫用藥物實驗室110年4月8日調科壹字第11023003580號鑑定
    書（見偵9072號卷第49至52頁、第107至112頁、第53至67頁
    、第111至113頁、第165至183頁、第209頁、第215至216頁
    、第219至221頁、第225頁）、路口監視器及7-11科安門市
    店內監視器錄影畫面截圖（經被告己○○確認）、IMEI碼0000
    0000000000號行動電話蒐證照片（與「周伯通」、行動電話
    門號+00000000000號）之通聯紀錄、指認犯罪嫌疑人紀錄表
    、犯罪嫌疑人指認表、真實姓名對照表（被告己○○指認被告
    戊○○、甲○○，被告甲○○指認己○○，被告戊○○指認被告丁○○、
    甲○○，被告丁○○指認被告甲○○、戊○○、己○○）、臺中市政府
    警察局刑事警察大隊搜索扣押筆錄、扣押物品目錄表、扣押
    物品收據（110年3月1日、臺中市○○區○○○路0000號10樓之1
    、受執行人：被告己○○）、原審法院110年聲搜字第242號搜
    索票、臺中市政府警察局刑事警察大隊搜索扣押筆錄、扣押
    物品目錄表、扣押物品收據（110年3月1日、臺中市○○區○○○
    路0000號10樓之1、受執行人：被告己○○）、路口監視器、7
    -11科安門市、被告己○○住處監視器錄影畫面截圖：被告甲○○駕駛車牌號碼000-0000號自用小客車至7-11科安門市○○○○○○○○○○○○○○○○○○○○○住○○○○○○區○○路00號4樓之1，嗣再返回被
    告己○○臺中住處（經被告甲○○、戊○○、丁○○確認）、被告戊○○手機通訊軟體TG（手機IMEI碼0000000000000000號）截圖
    （見偵8209號卷第33至39頁、第45至52頁、第57頁、第65至
    71頁、第111至113頁、第119至125頁、第221至239頁、第25
    9至266頁、第273至285頁、第311至317頁、第325至337頁）
    、臺中市政府警察局刑事警察大隊搜索扣押筆錄、扣押物品
    目錄表、扣押物品收據（110年2月3日、台南市○○區○○路00
    巷00號前、受執行人：被告戊○○）、被告戊○○扣案手機行動
    電話蒐證照片（IMEI碼0000000000000000號、門號00000000
    00號，IMEI碼000000000000000號、門號0000000000號，IME
    I碼000000000000000號、門號0000000000號，IMEI碼000000
    000000000號、門號0000000000號，IMEI碼000000000000000
    號、門號0000000000號）、TG暱稱「LinKai」（使用者名稱
    ＠tw420tw420)個人頁面及群組「2鍋」之對話紀錄截圖、被
    告丁○○扣案手機TG對話紀錄截圖（與暱稱「蠍子」之對話紀
    錄）、被告丁○○扣案手機內備忘錄截圖（IMEI碼0000000000
    00000號、門號0000000000號）、法務部調查局濫用藥物實
    驗室110年3月2日調科壹字第11023001910號鑑定書（見偵54
    64號卷第29至35頁、第65至187頁、第253頁）、臺中市政府
    警察局刑事警察大隊搜索扣押筆錄、扣押物品目錄表、扣押
    物品收據（110年2月22日、臺中市○○區○○路0段000號、受執
    行人：被告甲○○）、遠傳資料查詢（門號0000000000號）、
    上網歷程查詢、中華電信資料查詢（門號0000000000號）、
    上網歷程查詢、指認犯罪嫌疑人紀錄表、犯罪嫌疑人指認表
    、真實姓名對照表（被告甲○○指認被告己○○、戊○○、乙○○）
    （見偵7175號卷第77至83頁、第267至276頁、第299至302頁
    ）等在卷可稽，復有扣案如附表三編號9、16所示之第二級
    毒品大麻4包可資佐證。
二、按毒品危害防制條例中關於運輸毒品罪之處罰，其規範意旨
    係為遏止毒品在兩地間流通、擴散。所稱運輸毒品行為，包
    含一切轉運與輸送毒品之情形而言，不以祇為他人輸送為限
    ，亦不以跨境輸出、入為必要。至於運輸之方法究以交通工
    具、郵寄、利用他人或自己攜帶，均非所問。從而供己販賣
    、轉讓或持有毒品而攜帶或運送毒品，行為人主觀上倘兼備
    運輸毒品之意思，而實施運送毒品之行為，自應併論其運輸
    毒品罪責（最高法院111年度台上字第1000號刑事判決參照
    ）。查就上開犯罪事實欄一、㈠、㈡即原判決犯罪事實欄二、
    ㈠及㈡部分，被告乙○○分次將第二級毒品大麻半公斤、1公斤
    自臺北市攜帶起運至臺中市交予被告甲○○，依被告乙○○所持
    有第二級毒品大麻之數量分別高達半公斤、1公斤及其載運
    之時間、距離，已顯非零星夾帶或短途持送，堪認被告乙○○
    此部分所為，應屬運輸第二級毒品之行為。
三、被告乙○○主觀上有販賣毒品以營利之意圖：
  ⒈按我國查緝毒品之販賣，一向執法甚嚴，並科以重度刑責，
    販賣第二級毒品既經政府懸為禁令、嚴加取締，且毒品量微
    價高，販賣行為在通常情形下均係以牟利為其主要誘因及目
    的，且依一般社會通念以觀，凡販賣毒品者，茍無利益可圖
    ，應無甘冒被他人供出來源或遭檢警查緝法辦之危險而平價
    供應他人施用之理，因此其販入之價格必較出售之價格低廉
    ，或以同一價格販賣而減少毒品之份量，而有從中賺取買賣
    價差牟利之意圖及事實，應屬合理之認定。再販賣毒品係違
    法行為，非可公然為之，亦無公定價格，且容易分裝、增減
    份量，而買賣之價格，可能隨時依交易雙方關係之深淺、購
    毒者之資力、需求量及對行情之認知、毒品來源是否充裕、
    查緝是否嚴謹、購毒者被查獲後供出購買對象之可能風險等
    情形，而異其標準，非可一概而論，除非經行為人詳細供出
    各次所販賣之毒品之進價及售價，且數量俱臻明確外，實難
    察得其交易實情。然販賣者從價差或量差中牟利，方式雖異
    ，惟其販賣行為在意圖營利則屬同一，從而，舉凡有償交易
    ，除確有反證足以認定確係另基於某種非圖利本意而轉讓毒
    品之外，自難任由販賣者諉以無營利之意思，而阻卻對其販
    賣毒品犯行之追訴。
  ⒉查被告乙○○明知本案販賣第二級毒品之犯行係屬重罪，而被
    告乙○○與購買毒品之被告甲○○，非屬至親，復有金錢交易等
    情，如於買賣之過程無從中賺取價差、量差或貪圖其利，被
    告乙○○自無必要甘冒觸犯刑罰之高度風險而無償幫助他人取
    得毒品，況被告乙○○於警詢時供稱其購入第二級毒品大麻花
    之價格為500公克39萬元、1公斤68萬元等語（見偵9072號卷
    第47頁），其嗣分別以500公克40萬元、1公斤70萬元之價格
    轉賣予被告甲○○，堪認被告乙○○主觀上確有販賣第二級毒品
    以營利之意圖甚明。
四、綜上所述，足徵被告乙○○前揭自白與事實相符。本案事證明
    確，被告乙○○前開犯行，洵堪認定，應依法論科。
丁、論罪及刑之加重、減輕事由（被告乙○○）：
一、按大麻、四氫大麻酚均係毒品危害防制條例第2條第2項第2
    款所定之第二級毒品，禁止非法販賣、運輸、意圖販賣而持
    有及持有。核被告乙○○就犯罪事實欄一、㈠及㈡（即原判決犯
    罪事實欄二、㈠及㈡）所為，均係犯毒品危害防制條例第4條
    第2項之販賣、運輸第二級毒品罪。
二、被告乙○○就犯罪事實欄一、㈠及㈡所示犯行，係以一行為同時
    觸犯毒品危害防制條例第4條第2項之販賣、運輸第二級毒品
    ，為想像競合，應從重論以販賣第二級毒品罪。又被告乙○○
    基於販賣之目的而於販賣前持有第二級毒品之低度行為，應
    為其販賣第二級毒品之高度行為所吸收，不另論罪。
三、被告乙○○所犯上開2次販賣第二級毒品犯行，犯意各別，行
    為互殊，應予分論併罰。
四、刑之加重、減輕事由（被告乙○○）：
　⒈被告乙○○前因妨害自由案件，經臺灣新北地方法院以109年度
    簡字第2911號簡易判決判處有期徒刑6月確定，於109年10月
    20日因易科罰金而執行完畢等情，有臺灣高等法院被告前案
    紀錄表在卷可參（見本院卷一第293頁），其受有期徒刑執
    行完畢後，5年以內故意再犯本件有期徒刑以上之上開2罪，
    為刑法第47條第1項規定之累犯，考量被告乙○○於前案有期
    徒刑執行完畢後，本應戒慎警惕，惟其卻對先前所受刑之執
    行欠缺感知，而於前案執行完畢未幾，即再為本案販賣、運
    輸第二級毒品犯行，足徵其刑罰反應力薄弱，並審酌被告乙○○本案犯行所顯現之惡性程度，爰參酌司法院大法官會議釋
    字第775號解釋意旨，除無期徒刑外，應依刑法第47條第1項
    規定，各加重其刑。　
　⒉按犯毒品危害防制條例第4條至第8條之罪於偵查及歷次審判
    中均自白者，減輕其刑，毒品危害防制條例第17條第2項定
    有明文。查被告乙○○就犯罪事實欄一、㈠及㈡所示犯行，於偵
    查、原審及本院審理中，均自白犯罪，應依毒品危害防制條
    例第17條第2項之規定，減輕其刑，並依法先加後減輕之。
　⒊按刑事審判旨在實現刑罰權之分配的正義，故法院對有罪被
    告之科刑，應符合罪刑相當之原則，使輕重得宜，罰當其罪
    ，以契合社會之法律感情，此所以刑法第57條明定科刑時應
    審酌一切情狀，尤應注意該條所列10款事項以為科刑輕重之
    標準，並於同法第59條賦予法院以裁量權，如認犯罪之情狀
    可憫恕，認科以最低度刑仍嫌過重者，得酌量減輕其刑，俾
    使法院就個案之量刑，能為適當之斟酌。刑法第59條之所謂
    犯罪之情狀，應審酌其犯罪有無可憫恕之事由，即有無特殊
    之原因與環境，在客觀上足以引起一般同情，暨宣告法定低
    度刑，是否猶嫌過重等因素，以為判斷，此雖為法院依法得
    行使裁量之事項，然非漫無限制，必須犯罪另有特殊之原因
    、環境與情狀，在客觀上足以引起一般之同情而顯可憫恕，
    認為即予宣告法定低度刑期，猶嫌過重者，始有其適用，遇
    有其他法定減輕之事由者，則應係指適用其他法定減輕事由
    減輕其刑後之最低度刑而言。如被告別有法定減輕事由者，
    自應以其減輕其刑後，猶認犯罪之情狀顯可憫恕，且減輕後
    之最低度刑仍嫌過重者，才得適用刑法第59條規定酌量減輕
    其刑。衡諸販賣、運輸毒品對社會風氣及治安危害重大，為
    政府嚴加查緝之重大犯罪，被告乙○○明知毒品對人體身心健
    康危害之烈，竟仍販賣第二級毒品予他人，危害社會治安甚
    大，其犯罪時並無特殊之原因與環境，況被告乙○○就犯罪事
    實欄一所示之販賣、運輸第二級毒品犯行，其販賣、運輸之
    第二級毒品大麻重量分別高達半公斤、1公斤，經依刑法第4
    7條第1項累犯加重其刑、再依毒品危害防制條例第17條第2
    項規定減輕其刑後，可量處法定最低刑度為有期徒刑5年1月
    ，難認有何情輕法重之情形，自尚難再依刑法第59條規定酌
    量減輕其刑。
戊、本院駁回被告乙○○上訴及撤銷改判之理由：
一、原審經審理結果，以被告乙○○上開犯罪均事證明確，適用毒
    品危害防制條例第4條第2項、第17條第2項，刑法第11條、
    第47條第1項、第51條第5款等規定，以行為人之責任為基礎
    ，審酌被告乙○○無視毒品對社會秩序及國民健康危害至深且
    鉅，又嚴重影響社會治安，製造、運輸、販賣等行為情節尤
    重，更應嚴加非難，而為本案販賣、運輸第二級毒品犯行，
    肇生他人施用毒品之來源，戕害國民身心健康，且有滋生其
    他犯罪之可能，被告乙○○本案販賣、運輸毒品之種類為第二
    級毒品大麻，販賣毒品之對象、次數、各次販賣之金額、數
    量、既遂情節；兼衡被告乙○○自述高中畢業之教育智識程度
    ，目前做中古車行，家中經濟狀況勉持，爸媽都要由我照顧
    ，他們都有開刀，有房貸4、500萬及車貸50幾萬，未婚之生
    活狀況（見原審卷三第260頁），犯後均能坦認全部犯行等
    一切情狀，分別量處如附表一編號1、2所示之刑（有期徒刑
    7年6月、8月6月）；復考量被告乙○○就附表一編號1、2所犯
    屬有同質性之販賣、運輸第二級毒品罪，販賣對象、販賣期
    間、次數、金額等節，定其應執行有期徒刑10年6月。復就
    附表一編號1、編號2（除犯罪所得部分外）之沒收部分敘明
    ：⑴查自被告乙○○處扣得之煙草6包（附表三編號5），經送
    鑑驗結果，均含有第二級毒品大麻成分，有前開法務部調查
    局濫用藥物實驗室鑑定書附卷可稽，依毒品危害防制條例第
    18條第1項前段規定，於被告乙○○最後1次販賣、運輸第二級
    毒品罪名項下，宣告沒收銷燬之。⑵被告乙○○所有、扣案如
    附表三編號1、2所示之物，為被告乙○○本案販賣第二級毒品
    犯行所用、或聯繫所用之物，應依毒品危害防制條例第19條
    第1項規定，於被告乙○○各該次所犯罪名項下，宣告沒收之
    。⑶毒品部分犯罪所得：查被告乙○○就上開犯罪事實欄一、㈠
    （即原判決犯罪事實欄二、㈠)所示販賣毒品犯行，業經被告
    乙○○收取販賣毒品價金40萬元完畢，為被告乙○○供承在卷，
    自屬被告乙○○之犯罪所得，被告乙○○前於偵查中繳回犯罪所
    得5萬元供扣押（原審卷一第195頁至198頁、110年度扣保字
    第28號），應依刑法第38條之1第1項前段、第3項規定，於
    被告乙○○該次販賣毒品罪名項下宣告沒收，並應先就前述扣
    案之範圍內宣告沒收，另就未扣案之犯罪所得亦宣告沒收，
    於全部或一部不能沒收或不宜執行沒收時，追徵其價額。經
    核原判決此部分之認事用法均無違誤，量刑亦屬妥適，並無
    過重或失輕之情事，應予維持。
二、被告乙○○提起上訴，雖辯稱：其就上開犯罪事實欄一、㈠、㈡
    犯行，係與同案被告甲○○分別達成以40萬元、70萬元購買第
    二級毒品大麻，並相約在臺中市西屯區國安一路105號之7-1
    1便利商店科安門市交付而買賣合意後，即攜帶第二級毒品
    大麻自臺北市松山區塔悠路出發，前往臺中市西屯區之約定
    交付地點，其目的在於將毒品交予購毒之同案被告甲○○，意
    在交付毒品以遂行販賣，而非在運輸毒品，應不再論以運輸
    第二級毒品罪云云；惟毒品危害防制條例中關於運輸毒品罪
    之處罰，其規範意旨係為遏止毒品在兩地間流通、擴散。所
    稱運輸毒品行為，包含一切轉運與輸送毒品之情形而言，不
    以祇為他人輸送為限，亦不以跨境輸出、入為必要。至於運
    輸之方法究以交通工具、郵寄、利用他人或自己攜帶，均非
    所問。從而供己販賣、轉讓或持有毒品而攜帶或運送毒品，
    行為人主觀上倘兼備運輸毒品之意思，而實施運送毒品之行
    為，自應併論其運輸毒品罪責，此有最高法院111年度台上
    字第1000號刑事判決可資參照（此案例中被告所運送毒品之
    價值、距離及主觀意圖與本案類似，可為參考）。查被告乙○○縱係為販賣大麻予同案被告甲○○，然既從臺北市以陸運載
    送至臺中市，已非短途持送可言，運送之大麻數量分別為半
    公斤、1公斤之鉅，其售價亦高達40萬元、70萬元，顯非零
    星之數量，或僅供1次可得施用之普通持有情形，與短途持
    送或零星夾帶之情形迥異，自應認被告乙○○亦成立運輸第二
    級毒品罪。被告乙○○上訴意旨略稱：被告乙○○所為應不成立
    運輸第二級毒品罪云云，並無理由。其上訴意旨又以：其所
    犯前案與本件犯行之罪質不同、侵害法益差異甚大，且無證
    據證明其經前案執行完畢後，仍未收矯治之效，應無特別須
    加重其最低本刑之必要；其坦承犯罪，並盡全力繳回部分犯
    罪所得，犯後態度良好，請依刑法第59條規定酌量減輕其刑
    ；又販賣第二級毒品大麻各罪間，集中於110年1月下旬，販
    賣對象單純，其正值青壯年，若定以過重之應執行刑，其效
    用可能隨著長期刑之執行，等比例地大幅下跌，效用甚低，
    對其教化效果不佳，徒增更生絕望的心理影響，使得人格遭
    受完全性地抹滅，亦加重國家財政無益負擔，有害日後回歸
    社會，請審酌前情量處適當執行刑等語，而指稱原審判決量
    刑過重；然被告乙○○於本案所為合於刑法第47條第1項累犯
    加重其刑及無情輕法重而得以適用刑法第59條規定減刑之情
    形，已如前述；且原審就被告乙○○部分為量刑及定執行刑時
    ，已審酌上開情狀及考量刑法第57條所列各款事項，符合罰
    當其罪之原則，而與比例原則相符，並無輕重失衡之情。是
    被告乙○○上開所指，難以憑採，應予駁回其此部分上訴。
三、就附表一編號2犯罪所得沒收部分：
　⒈按刑法沒收新制於104年12月30日修正公布、105年7月1日施
    行，刪除第34條沒收為從刑之規定，將沒收重新定性為「刑
    罰及保安處分以外之法律效果，具有獨立性，而非刑罰（從
    刑）」。而為使犯罪行為人不得保有不法利得，認沒收本質
    為「準不當得利的衡平措施」。又修正後刑法基於沒收具備
    獨立性，亦規定得由檢察官另聲請法院為單獨沒收之宣告（
    刑法第40條第3項、刑事訴訟法第259條之1、第455條之34至
    37參照）。因而在訴訟程序，沒收得與罪刑區分，非從屬於
    主刑。則本於沒收之獨立性，本院自得於本案罪刑上訴無理
    由駁回時，單獨撤銷沒收部分，並自為判決，先予說明。
  ⒉按犯罪所得，屬於犯罪行為人者，沒收之。但有特別規定者
    ，依其規定。前二項之沒收，於全部或一部不能沒收或不宜
    執行沒收時，追徵其價額，刑法第38條之1第1項前段、第3
    項定有明文。查被告乙○○就犯罪事實欄一、㈡ 所示販賣毒品
    犯行，業經被告乙○○收取販賣毒品價金70萬元完畢，為被告
    乙○○供承在卷，自屬被告乙○○之犯罪所得，如予宣告沒收，
    核無刑法第38條之2第2項所定「過苛之虞」、「欠缺刑法上
    之重要性」、「犯罪所得價值低微」或「為維持受宣告人生
    活條件之必要」情形，自應依刑法第38條之1第1項前段規定
    ，於其所犯本次販賣毒品罪名項下予以宣告沒收；又被告乙○○復於上訴本院後繳回犯罪所得20萬元供扣押，有本院收受
    刑事犯罪不法所得通知一紙在卷可參（本院卷二第55頁），
    並於本院審理時言明以之抵扣犯罪事實欄一、㈡之犯罪所得
    （本院卷二第318頁），應就前開扣案金額之範圍內宣告沒
    收，另就未扣案部分之犯罪所得50萬元亦宣告沒收，並於全
    部或一部不能沒收或不宜執行沒收時，追徵其價額。原審就
    前述犯罪所得諭知沒收，固有所據，但未及審酌被告乙○○上
    訴後向本院再繳回20萬元之犯罪所得，犯罪所得之扣案情形
    已有變動，原審未就扣案之部分先予宣告沒收，再就未扣案
    之部分諭知沒收及得追徵價額之旨，此部分無可維持，應由
    本院將原判決關於被告乙○○上述沒收部分予以撤銷改判如附
    表一編號2「沒收欄」所示。
貳、被告己○○、甲○○、戊○○、丁○○部分（僅就「刑」上訴）：　
甲、審理範圍：
一、按民國110年6月16日修正公布之刑事訴訟法第348條規定：
    「（第1項）上訴得對於判決之一部為之。（第2項）對於判
    決之一部上訴者，其有關係之部分，視為亦已上訴。但有關
    係之部分為無罪、免訴或不受理者，不在此限。（第3項）
    上訴得明示僅就判決之刑、沒收或保安處分一部為之。」考
    其修正理由略謂：「三、為尊重當事人設定攻防之範圍，並
    減輕上訴審審理之負擔，容許上訴權人僅針對刑、沒收或保
    安處分一部提起上訴，其未表明上訴之認定犯罪事實部分，
    則不在第二審之審判範圍。如為數罪併罰之案件，亦得僅針
    對各罪之刑、沒收、保安處分或對併罰所定之應執行刑、沒
    收、保安處分，提起上訴，其效力不及於原審所認定之各犯
    罪事實，此部分犯罪事實不在上訴審審查範圍。爰增訂本條
    第三項，作為第二項之例外規定，以資適用。」可見該條第
    3項為第2項關於有關係部分之例外規定，亦即尊重當事人在
    訴訟進行中之處分權，僅於其設定上訴攻防之範圍予以審理
    ，而於上訴審改採罪、刑分離審判原則。故上訴人之上訴範
    圍，如已經上訴審曉諭釐清其上訴之範圍，係僅就刑之量定
    部分提起上訴，則其上訴效力自不及於第一審所認定之犯罪
    事實，此乃屬固有之上訴覆審制之例外規定（最高法院111
    年度台上字第2340號判決參照）。次按刑事訴訟法第348條
    第3項規定：「上訴得明示僅就判決之刑、沒收或保安處分
    一部為之」，其所指之「刑」，係指法院基於應報、威嚇、
    教育、矯治與教化等刑罰目的，就被告犯罪所科處之主刑及
    從刑而言。因此法院對被告之犯罪具體科刑時，關於有無刑
    罰加重、減輕或免除等影響法定刑度區間之處斷刑事由，以
    及刑法第57條各款所列情狀暨其他影響量刑之因素，均係法
    院對被告犯罪予以科刑時所應調查、辯論及審酌之事項與範
    圍（最高法院111年度台上字第2489號判決參照）。
二、查被告己○○、戊○○、丁○○於本院審理時均明示僅就「刑」之
    部分上訴，其辯護人亦稱：上訴範圍只有刑度部分等語（均
    見本院卷二第263至265頁、第406至407頁），被告甲○○於本
    院準備程序及審理時經合法傳訊雖未到庭，惟其上訴意旨狀
    已載明就刑度上訴（本院卷一第91頁、第515至522頁），且
    被告甲○○之辯護人於本院準備程序、審理時亦均表明僅就量
    刑上訴（本院卷一第475頁、本院卷二第66頁、第263頁），
    足認被告己○○、甲○○、戊○○、丁○○於本院審理時已明示其等
    上訴意旨，係認為原審所量處之刑度不當，至於原審判決所
    認定之犯罪事實部分，被告己○○、甲○○、戊○○、丁○○則不上
    訴，檢察官亦未提起上訴。揆諸前揭規定意旨，本院應僅就
    原審關於被告己○○、甲○○、戊○○、丁○○之量刑妥適與否進行
    審理，其他部分則非本院之審查範圍。
乙、本案據以審查原審關於被告己○○、甲○○、戊○○、丁○○刑度妥
    適與否之犯罪事實及所犯罪名分述如下：
一、犯罪事實（被告己○○、甲○○、戊○○、丁○○部分）：
㈠、原判決犯罪事實欄一：戊○○（綽號「撒旦」）、丁○○（綽號
    「紅茶」）與姓名年籍不詳，社群軟體Telegram（下稱TG）
    暱稱「LinKai」之成年人，明知大麻、四氫大麻氛為毒品危
    害防制條例第2條第2項第2款所規定之第二級毒品，不得非
    法販賣，竟共同基於販賣第二級毒品以營利之犯意聯絡，由
    戊○○負責進貨、控管成本及訂定售價、並申辦TG暱稱「煮飯
    煮二鍋」之販毒專用帳號交予丁○○，作為張貼毒品廣告及聯
    絡買家使用，丁○○負責收款對帳、包裝毒品後前往便利商店
    7-11透過交貨便店到店方式寄貨，「LinKai」則負責仲介買
    家。戊○○、丁○○、「LinKai」並共同以TG暱稱「V賣家」在T
    G「420真商討論區」群組內（有657位成員）張貼販毒廣告
    ：㈠、如附表二編號1至4所示之杜柏瑋、彭明輝、宋定陽等
    人見到上開毒品廣告後，即以TG與「煮飯煮二鍋」之丁○○聯
    繫，約定購買如附表二編號1至4所示重量之第二級毒品大麻
    ，並先支付如附表二編號1至4所示之購毒價金後，丁○○即前
    往如附表二編號1至4所示之便利商店，以寄件人「泰迪」名
    義，寄送內含第二級毒品大麻之包裹至如附表二編號1至4所
    示之便利商店，再由如附表二編號1至4所示之人前往領取內
    含如附表二編號1至4所示之第二級毒品大麻之包裹。【此部
    分犯行業據戊○○、丁○○撤回上訴而告確定】㈡、經臺中市政
    府警察局刑事警察大隊員警見到上開毒品廣告後，以TG與「
    煮飯煮二鍋」之丁○○聯繫，約定以新臺幣（下同）1550元購
    買第二級毒品大麻1公克，並先行支付價金1550元後，丁○○
    即於民國109年12月15日晚間9時32分許，前往臺南市○○區○○
    路0段00號1樓之7-11便利商店「新裕新門市」（註：與附表
    二編號2所示之包裹係同時間、自同一便利商店寄出），以
    寄件人「泰迪」名義，寄送內含第二級毒品大麻之包裹。經
    員警於109年12月17日下午1時31分許，前往臺中市○區○○○路
    0段000號1樓2樓之7-11便利商店「權大門市」，領取如附表
    三編號40至41所示之內含第二級毒品大麻包裹，而止於未遂
    。嗣經員警將購得之前開包裹送鑑定後，確認含有第二級毒
    品四氫大麻氛（驗前淨重0.9695公克）。
㈡、原判決犯罪事實欄二：乙○○（綽號「小豪」）、己○○（綽號
    「周伯通」）、甲○○（綽號「小龍」）、戊○○、丁○○均明知
    大麻為毒品危害防制條例第2條第2項第2款所規定之第二級
    毒品，不得非法運輸、販賣：㈠、乙○○竟基於運輸第二級毒
    品、販賣第二級毒品以營利之犯意；己○○、甲○○竟共同基於
    運輸第二級毒品、販賣第二級毒品以營利之犯意聯絡【即乙○○販賣予甲○○；甲○○與己○○再共同販賣予戊○○】：戊○○於11
    0年1月中、下旬某日，以TG與己○○聯繫，約定由己○○以51萬
    元之價格販賣第二級毒品大麻半公斤即500公克予戊○○，己○○即出資40萬元予甲○○供販入毒品所用，甲○○再以TG與乙○○
    聯繫，約定由乙○○以40萬元之價格，販賣第二級毒品大麻半
    公斤予甲○○。乙○○即於110年1月25日凌晨3時許起，駕駛車
    牌號碼000-0000號自用小客車，攜帶第二級毒品大麻半公斤
    ，自臺北市松山區塔悠路出發起運，於同日上午5時30分許
    ，駕車抵達臺中市西屯區國安一路105號之7-11便利商店科
    安門市前而將之運輸至臺中市，並將之交予在該處等待之甲○○，當場向甲○○收取販毒價金40萬元；甲○○取得前揭毒品後
    ，先將之攜至己○○位於臺中市○○區○○○路00○0號10樓之1居所
    放置後，於同日中午，甲○○再攜帶前開毒品，搭乘客運起運
    ，於同日下午2時許，抵達臺南市新營客運站而將之運輸至
    臺南市，將第二級毒品大麻半公斤，交予駕車前往該處之戊○○、丁○○，戊○○再支付購毒價金51萬予己○○。㈡、乙○○竟基
    於運輸第二級毒品、販賣第二級毒品以營利之犯意；己○○、
    甲○○竟共同基於運輸第二級毒品、販賣第二級毒品以營利之
    犯意聯絡；戊○○、丁○○竟共同基於運輸第二級毒品、意圖販
    賣而持有之犯意聯絡【乙○○販賣予甲○○；甲○○與己○○再共同
    販賣予戊○○；戊○○、丁○○再共同運輸、意圖販賣而持有】：
    戊○○於110年1月底某日，以TG與己○○聯繫，約定由己○○以85
    萬元之價格販賣第二級毒品大麻1公斤即1000公克予戊○○，
    戊○○並先行支付45萬元之購毒價金予己○○後，己○○出資70萬
    元予甲○○供販入毒品所用，甲○○再以TG與乙○○聯繫，約定由
    乙○○以70萬元之價格，販賣第二級毒品大麻1公斤予甲○○。
    乙○○即於110年2月1日晚間10時30分許起，駕駛車牌號碼000
    -0000號自用小客車，攜帶1公斤大麻，自臺北市松山區塔悠
    路出發起運，於翌日（2日）凌晨0時40分許，抵達臺中市西
    屯區國安一路105號之7-11便利商店科安門市而將之運輸至
    臺中市，乙○○先在超商內休息並與甲○○碰面、交談，於同日
    凌晨0時53分許，在該便利商店前，乙○○將自己駕駛之上開
    小客車駕駛至甲○○之小客車後方並下車，乙○○並打開甲○○所
    駕小客車之副駕駛座車門，將第二級毒品大麻1公斤交予甲○○，當場向甲○○收取購毒價金70萬元；甲○○取得前揭毒品後
    ，先將之攜至己○○位於臺中市○○區○○○路00○0號10樓之1居所
    放置後，於同日下午2時1分許，甲○○再攜帶以紙袋包裝前開
    毒品，前往臺中朝馬站搭乘客運起運，於同日下午3時50分
    許，抵達臺南市新營區統聯客運站將之運輸至臺南市，丁○○
    復依戊○○指示，駕駛車牌號碼0000-00號自用小客車，於同
    日下午4時2分許，前往臺南市新營區統聯客運站搭載送貨前
    來之甲○○，甲○○並在車內將第二級毒品大麻1公斤交予丁○○
    ；嗣丁○○將前開毒品之交予戊○○，再與戊○○共同起運，將之
    運輸至渠等位於臺南市○○區○○路00號4樓之1之毒品倉庫，將
    該包大麻倒入罐中，放置於客廳茶几下方藏放，意圖販賣而
    持有前開第二級毒品大麻。戊○○並於翌日（3日）下午1時42
    分許，於臺南市○○區○○路00○0號前，將裝有購毒價金尾款40
    萬元現金之紙袋交予甲○○。
㈢、原判決犯罪事實三：業經被告戊○○撤回上訴（本院卷二第13
    頁），不在本院審理範圍內，併予敘明。　　
㈣、原判決犯罪事實欄四：己○○、甲○○、戊○○共同意圖為自己不
    法之所有，基於三人以上共同以網際網路對公眾散布而犯詐
    欺取財之犯意聯絡，自109年12月起，分別出資8萬元、15萬
    元、6萬元，由己○○委由不詳之工程師設計、製作，成立一
    網路投資詐騙網站（網址為：tradeavawp.com，後改為trad
    eavasp.com，並有推出手機APP），由甲○○、戊○○透過「探
    探」、「Omi」、「Sweetring」交友軟體、臉書、Line等網
    際網路管道，佯為女性或其他虛偽身份，向被害人佯稱可前
    往上開投資網站投資外匯、虛擬貨幣或股票以獲利，而誘使
    被害人前往該投資詐騙網站，經被害人在上開投資詐騙網路
    上點選客服介面後，透過「tawk.to」文字訊息軟體與佯為
    客服人員之己○○聯繫，己○○要求被害人依指定匯款至所指定
    帳戶以兌換儲值點數、投資；並製造投資獲利甚豐之假象，
    甚至少量出金（即被害人可將投資金額或獲利金額部分領出
    ）以取信被害人，而吸引被害人匯入更高額之投資款，待被
    害人欲申請大筆金額出金時，即再佯稱：依金管會規定，需
    先繳交一半金額之保證金才能申請出金云云，致被害人再次
    陷於錯誤，嗣即與被害人斷絕連繫。己○○並負責與提供匯款
    人頭帳戶、領取詐欺所得款項之水房交涉，向水房收取本案
    被害人匯款、扣除水房20％報酬之款項，再就餘款（即詐欺
    所得總額80％）與甲○○、戊○○依30%、20%、50%之出資比例分
    取報酬。自109年12月至110年2月間，己○○、甲○○、戊○○乃
    先後共同向如附表四編號1至11所示之人，以前開方式，詐
    得如附表四編號1至11所示之款項，並分別依上揭分潤比例
    獲有報酬。
二、原審判決依據上開犯罪事實所認定被告己○○、甲○○、戊○○、
    丁○○所犯之各罪（本院受上訴範圍限制而同此認定）如下：
    核被告戊○○、丁○○，就原判決犯罪事實欄一、㈡部分，係犯
    毒品危害防制條例第4條第6項、第2項之販賣第二級毒品未
    遂罪；就原判決犯罪事實欄二、㈡部分，均係犯毒品危害防
    制條例第4條第2項之運輸第二級毒品罪、同條例第5條第2項
    之意圖販賣而持有第二級毒品罪；被告己○○、甲○○就原判決
    犯罪事實欄二、㈠及㈡部分，均係犯毒品危害防制條例第4條
    第2項之販賣、運輸第二級毒品罪；被告己○○、甲○○、戊○○
    就原判決犯罪事實四即附表四編號1至11部分，均係犯刑法
    第339條之4第1項第2款、第3款之3人以上共同以網際網路對
    公眾散布而犯詐欺取財罪。再被告己○○、甲○○就原判決犯罪
    事實二、㈠及㈡部分，以一行為同時觸犯毒品危害防制條例第
    4條第2項之販賣、運輸第二級毒品，為想像競合，應從重論
    以販賣第二級毒品罪；被告戊○○、丁○○就原判決犯罪事實一
    、㈡部分，基於販賣之目的而於持有第二級毒品之低度行為
    ，應為販賣未遂之高度行為所吸收，不另論罪；被告戊○○、
    丁○○就原判決犯罪事實欄二、㈡部分，以一行為同時觸犯毒
    品危害防制條例第4條第2項之運輸第二級毒品、同條例第5
    條第2項之意圖販賣而持有第二級毒品，為想像競合，應從
    重論以運輸第二級毒品罪。
丙、本院之判斷：
一、被告己○○部分：
㈠、關於原判決犯罪事實欄四所示部分（即原判決附表一編號9  
    至19關於被告己○○部分)：
　⒈刑之減輕：被告己○○因涉犯毒品案件，於110年3月1日晚間17
    時20分許經警持法院搜索票、檢察官拘票，在臺中市○○區○○○路00○0號10樓之1居所拘提、查扣相關物品，員警於被告己○○扣案之手機及筆記型電腦內意外發現上揭詐騙網站之相關
    客服訊息及收款資訊，惟此時員警應尚無客觀事證可合理懷
    疑被告己○○與被告甲○○、戊○○共犯加重詐欺犯行，而被告己○○於見前開手機、電腦內關於詐欺之訊息後，即於110年3月
    2日警詢時供稱：我要自首我跟戊○○一同在臺難開立線上博
    奕等語，而坦承犯行，嗣經員警進一步比對被告戊○○、甲○○
    扣案手機內容後，始能循線查獲，是被告己○○既已向該管公
    務員申述犯罪事實，進而於本案偵訊、審理程序時到庭，合
    於刑法第62條前段所定對於未發覺之犯罪自首而願接受裁判
    之要件，爰依該規定減輕其刑。
　⒉原審經審理結果，以被告己○○如原判決犯罪事實欄四所示部
    分之犯罪事證明確，適用刑法第28條、第62條前段、第339
    條之4第1項第2款、第3款等規定，以行為人之責任為基礎，
    審酌被告己○○、甲○○、戊○○共同出資成立本案網路投資詐欺
    機房，如附表四所示之被害人分別受有損害，除已與被害人
    劉穎蓁、施宥成調解成立（見原審卷三第115至119頁），未
    能與其餘如附表四所示之被害人調解成立、賠償損害等情；
    兼衡被告己○○自述大學肄業之教育智識程度，目前做餐飲業
    ，家中經濟狀況勉持之生活狀況（見原審卷三第260至261頁
    ），犯後均能坦認全部犯行等一切情狀，量處如附表一編號
    9至19所示之刑。經核原判決此部分量刑尚屬妥適，並無過
    重或失輕之情事，應予維持。
　⒊被告己○○提起上訴，雖以原審所量處之刑度均遠重於法定最
    低刑度，實屬過重；被告己○○犯加重詐欺罪，係以相同犯罪
    手法，犯罪質相同之罪，犯罪時間為110年1至2月間，十分
    短暫。請審酌被告己○○因一時智慮未周而犯錯，然自查獲後
    始終坦承犯行，毫無諱飾，態度良好，足證已知錯，有悔改
    之心，請求對被告己○○從輕量刑，而指稱原審判決量刑過重
    。然按被告己○○與戊○○、甲○○3人所為如原判決犯罪事實欄
    四所示之加重詐欺取財犯行，被告己○○出資8萬元成立詐欺
    網站，負責提供人頭帳戶，且與詐欺集團之「水房」交涉，
    收取被害人之匯款，在犯罪中分擔重要任務，核其犯罪情節
    及所生危害尚非輕微，且其自我控制能力正常，無因衝動致
    不能自制而犯罪之必要，觀其犯罪之情狀，實難認另有特殊
    之原因或環境等，在客觀上足以引起一般同情之處，自無「
    情輕法重」之情形，自不宜依刑法第59條規定酌減其刑；再
    原審就被告己○○有關加重詐欺取財犯行所為量刑時，已審酌
    上開情狀及考量刑法第57條所列各款事項，符合罰當其罪之
    原則，而與比例原則相符，並無輕重失衡之情。是被告己○○
    上開所指，難以憑採，應予駁回其此部分上訴。
㈡、關於原判決犯罪事實欄二、㈠、㈡所示部分（即原判決附    
  表一編號1、2關於被告己○○部分)：
　⒈被告己○○就犯罪事實二、㈠、㈡部分，於偵查及原審、本院歷
    次審理中，均自白犯罪，應依毒品危害防制條例第17條第2
    項之規定，減輕其刑。
　⒉被告己○○於110年3月1日18時45分經警拘提到案，翌日上午9
    時58分警詢中即供稱：「（問：警方所查扣之大麻毒品來源
    為何？）是由甲○○聯繫一名綽號『小豪』之男子取得大麻毒品
    ，我都是透過甲○○聯繫取得大麻毒品我再轉售給戊○○。」等
    語（見偵8209號卷第29頁），警方根據被告己○○所述，調閱
    被告甲○○於110年2月2日凌晨0時40分許前往臺中市西屯區國
    安一路105號7-11科安門市之監視器錄影檔案，因而擷取到
    「小豪」之人及其與被告甲○○交談、交付毒品之畫面（見偵
    8209號卷第31至34頁），復於同年月3日借訊被告甲○○提示
    上開監視器錄影畫面，被告甲○○始供述本案毒品大麻確實是
    向綽號「小豪」之人購得，並指認綽號「小豪」之人為被告
    乙○○（見偵10832卷第216至217頁、第227至232頁）等情，
    亦核與臺中市政府警察局刑事警察大隊111年5月26日中市警
    刑七字第1110021093號函「說明」欄覆稱：「本隊分隊長
    謝光宇等人於110年3月1日18時45分拘提己○○到案，並由渠
    供稱始知大麻毒品來源是由甲○○聯繫一名綽號『小豪』之男子
    取得，復於110年3月3日借訊甲○○求證此事，甲○○才坦承並
    配合指證『小豪』為乙○○。」等語相符（見本院卷一第531頁
    ），是被告己○○既於被告甲○○指認綽號「小豪」為被告乙○○
    之前，即已供述該毒品來源為綽號「小豪」之人，使調查或
    偵查犯罪之員警得據以再向被告甲○○為詢問，嗣並對被告乙○○發動調查或偵查程序，並因而查獲被告乙○○及其犯行，而
    有助於毒品查緝，遏止毒品氾濫，自應就被告己○○所犯如原
    判決犯罪事實欄二、㈠及㈡所示運輸、販賣第二級毒品罪部分
    ，依毒品危害防制條例第17條第1項規定，遞減輕其刑。
㈢、原審以被告己○○如其犯罪事實欄二、㈠、㈡（即附表一編號1、
    2）所示犯行罪證明確，予以論罪科刑，並予定其應執行刑
    ，固非無見。惟查，原審未考量被告己○○供出毒品來源之情
    形，漏未依前揭規定減輕其刑，於法尚有未洽，被告己○○執
    此為此部分犯行之上訴理由，即為有理由，自應由本院將原
    判決關於被告己○○如其附表一編號1、2所量處之宣告刑予以
    撤銷改判如主文㈡、⒉所示，另原判決就被告己○○所定應執行
    刑部分，因失所附麗，亦應一併予以撤銷；至被告己○○另上
    訴請求依刑法第59條規定酌減其刑部分，因衡諸販賣、運輸
    毒品對社會風氣及治安危害重大，為政府嚴加查緝之重大犯
    罪，被告己○○明知毒品對人體身心健康危害之烈，竟仍販賣
    第二級毒品予他人，危害社會治安甚大，其犯罪時並無特殊
    之原因與環境，況被告己○○所為販賣、運輸第二級毒品犯行
    ，其販賣、運輸之第二級毒品大麻重量分別高達半公斤、1
    公斤，經依毒品危害防制條例第17條第2項、第1項規定遞減
    輕其刑後，可量處法定最低刑度為有期徒刑1年8月，難認有
    何情輕法重之情形，自尚難再依刑法第59條規定酌量減輕其
    刑，是其此部分之請求尚非有理，附此敘明。
㈣、刑之量定：爰以行為人之責任為基礎，審酌被告己○○無視毒
    品對社會秩序及國民健康危害至深且鉅，又嚴重影響社會治
    安，製造、運輸、販賣等行為情節尤重，更應嚴加非難，而
    為本案運輸、販賣第二級毒品犯行，肇生他人施用毒品之來
    源，戕害國民身心健康，且有滋生其他犯罪之可能，本案運
    輸、販賣之毒品種類為第二級毒品大麻，其數量達半公斤、
    1公斤之鉅，兼衡被告己○○自述大學肄業之教育智識程度，
    目前做餐飲業，家中經濟狀況勉持之生活狀況（見原審卷三
    第260至261頁），犯後均能坦認全部犯行等一切情狀，量處
    如主文欄㈡、⒉所示之主刑。並就上開經撤銷改判部分與前開
    上訴駁回部分所處之主刑，考量被告己○○就附表一編號1、2
    所犯屬有同質性之運輸、販賣第二級毒品罪，販賣對象、販
    賣期間、次數、金額等節，及就被告己○○就附表一編號9至1
    9所犯屬有同質性之加重詐欺取財罪，定其應執行刑如主文
    欄㈡、⒋所示，以示懲儆。
二、被告甲○○部分：
㈠、被告甲○○就犯罪事實二、㈠、㈡部分，於偵查及原審、本院歷
    次審理中，均自白犯罪，應依毒品危害防制條例第17條第2
    項之規定，減輕其刑。
㈡、被告甲○○於警詢時供稱其毒品來源係於110年1月24、25日、2
    月2日凌晨，在國安一路之7-11便利商店前購買等情（見707
    2號偵卷第100、102至103頁），警方始能調閱監視器循線追
    查被告乙○○，嗣被告乙○○因涉嫌犯罪事實二、㈠、㈡販賣第二
    級毒品大麻予被告甲○○，經臺灣臺中地方檢察署檢察官本案
    提起公訴，故被告甲○○確有供出毒品來源，檢察官因而查獲
    被告乙○○，堪以認定，此部分並據檢察官於起訴書載述甚明
    ，是就被告甲○○所犯如犯罪事實二、㈠、㈡販賣第二級毒品罪
    部分，爰依毒品危害防制條例第17條第1項規定，遞減輕其
    刑。
㈢、原審經審理結果，以被告甲○○上開犯罪均事證明確，適用毒
    品危害防制條例第4條第2項、第17條第2項、第17條第1項，
    刑法第11條、第28條、第339條之4第1項第2款、第3款、第5
    5條、第51條第5款等規定，以行為人之責任為基礎，審酌被
    告甲○○無視毒品對社會秩序及國民健康危害至深且鉅，又嚴
    重影響社會治安，製造、運輸、販賣等行為情節尤重，更應
    嚴加非難，而為本案販賣、運輸第二級毒品犯行，肇生他人
    施用毒品之來源，戕害國民身心健康，且有滋生其他犯罪之
    可能，被告甲○○本案販賣、運輸毒品之種類為第二級毒品大
    麻，其販賣毒品之對象、次數、各次販賣之金額、數量、既
    遂情節；被告甲○○、戊○○、己○○共同出資成立本案網路投資
    詐欺機房，如附表四所示之被害人分別受有損害，除已與被
    害人劉穎蓁、施宥成調解成立（見原審卷三第115至119頁）
    ，未能與其餘如附表四所示之被害人調解成立、賠償損害等
    情；兼衡被告甲○○自述高中肄業之教育智識程度，目前做汽
    車融資、車貸，家中經濟狀況勉持，跟媽媽、哥哥同住，我
    媽媽有開過刀，身體不好，年紀也大了，她做保險的，也比
    較少在跑客戶了，基本上我賺的錢三分之二都拿給家裡之生
    活狀況（見原審卷三第260至261頁），犯後均能坦認全部犯
    行等一切情狀，分別量處如附表一編號1、2、9至19所示之
    刑；復考量被告甲○○就附表一編號1、2所犯屬有同質性之販
    賣、運輸第二級毒品罪，販賣對象、販賣期間、次數、金額
    等節，及就被告甲○○就附表一編號9至19所犯屬有同質性之
    加重詐欺取財罪，定其應執行有期徒刑10年。經核原判決之
    量刑尚屬妥適，並無過重或失輕之情事，應予維持。
㈣、被告甲○○提起上訴，雖以其已坦承犯行目前也有穩定的工作
    ，自偵查時起已全盤認罪，在詐欺集團中非主謀，只是跟隨
    、聽從其他成員，參與程度有限，請給予從輕量刑的機會等
    語，而指稱原審判決量刑過重。然因衡諸販賣、運輸毒品對
    社會風氣及治安危害重大，為政府嚴加查緝之重大犯罪，被
    告甲○○明知毒品對人體身心健康危害之烈，竟仍販賣第二級
    毒品予他人，危害社會治安甚大，其犯罪時並無特殊之原因
    與環境，況被告甲○○就原判決犯罪事實欄二所示之販賣、運
    輸第二級毒品部分，其販賣、運輸之第二級毒品大麻重量分
    別高達半公斤、1公斤，經依毒品危害防制條例第17條第2項
    、第1項規定遞減輕其刑後，可量處法定最低刑度為有期徒
    刑1年8月，難認有何情輕法重之情形，自尚難再依刑法第59
    條規定酌量減輕其刑；且考量被告甲○○毒品運輸過程中擔任
    執行運輸之重要角色，惟獲得較少之利益，及其在經營本案
    網路詐欺犯行中出資比例最高，考量其所分擔之犯行、獲利
    之比例等情，原審就被告甲○○部分為量刑及定執行刑時，已
    審酌上開情狀及考量刑法第57條所列各款事項，符合罰當其
    罪之原則，而與比例原則相符，並無輕重失衡之情。是被告
    甲○○上開所指，難以憑採，應予駁回其上訴。
三、被告戊○○部分：
㈠、關於原判決犯罪事實欄一、㈡所示部分（即原判決附表一    
    編號7關於被告戊○○部分)，被告戊○○已著手於販賣毒品犯行
    之實行而不遂，為未遂犯，依刑法第25條第2項規定，按既
    遂犯之刑減輕之。且被告戊○○於偵查、原審及本院審理中，
    均自白犯罪，應依毒品危害防制條例第17條第2項之規定，
    遞減輕其刑。
㈡、關於原判決犯罪事實二、㈡所示部分（即原判決附表一編號2
    關於被告戊○○部分)，被告戊○○於偵查、原審及本院審理中
    ，均自白犯罪，應依毒品危害防制條例第17條第2項之規定
    ，減輕其刑。又查被告戊○○於110年2月4日警詢時供稱其毒
    品來源，為110年2月1日約下午2、3時許，由綽號「小龍」
    搭乘客運至新營站與其交易等節，並指認「小龍」為「甲○○
    」（見8209號卷第251、257頁），嗣被告甲○○因涉嫌犯罪事
    實二、㈠、㈡販賣第二級毒品大麻予被告戊○○，經臺灣臺中地
    方檢察署檢察官本案提起公訴，故被告戊○○確有供出毒品來
    源，檢察官因而查獲被告甲○○，堪以認定，此部分並據檢察
    官於起訴書載述甚明，是就被告戊○○所犯如犯罪事實二、㈡
    運輸第二級毒品罪部分，爰依毒品危害防制條例第17條第1
    項規定，遞減輕其刑。　　
㈢、原審經審理結果，以被告戊○○上開犯罪均事證明確，適用毒
    品危害防制條例第4條第2項、第6項、第5條第2項、第17條
    第1項、第2項，刑法第11條、第25條、第28條、第339條之4
    第1項第2款、第3款、第55條、第51條第5款等規定，以行為
    人之責任為基礎，審酌被告戊○○無視毒品對社會秩序及國民
    健康危害至深且鉅，又嚴重影響社會治安，製造、運輸、販
    賣等行為情節尤重，更應嚴加非難，而為本案販賣、運輸第
    二級毒品犯行，肇生他人施用毒品之來源，戕害國民身心健
    康，且有滋生其他犯罪之可能，被告戊○○本案販賣、運輸毒
    品之種類為第二級毒品大麻，其販賣毒品之對象、次數、各
    次販賣之金額、數量、未遂情節，運輸及意圖販賣而持有第
    二級毒品大麻之數量；被告己○○、甲○○、戊○○共同出資成立
    本案網路投資詐欺機房，如附表四所示之被害人分別受有損
    害，除已與被害人劉穎蓁、施宥成調解成立（見原審卷三第
    115至119頁），未能與其餘如附表四所示之被害人調解成立
    、賠償損害等情；兼衡被告戊○○自述高中肄業之教育智識程
    度，家裡只有媽媽同住，我爸爸都在國外，今年剛過世，媽
    媽沒有工作，我每個月會給媽媽錢，我現在早上做蔬菜理貨
    、送貨，另外還有自己經營網路行銷、服飾，收入勉強可以
    生活，我媽媽有房貸，每月要繳5600元左右，我會幫忙付之
    生活狀況（見原審卷三第341頁），犯後均能坦認全部犯行
    等一切情狀，分別量處如附表一編號2、7、9至19所示之刑
    。經核原判決之量刑尚屬妥適，並無過重或失輕之情事，應
    予維持。
㈣、被告戊○○提起上訴，雖以：原審判決犯罪事實欄一、㈡即附表
    1編號7被告戊○○共同販賣第二級毒品未遂部分，經原審法院
    判處有期徒刑2年10月，與實務上其他販賣第二級毒品未遂
    罪刑度相較，確有過重之嫌，請適用刑法第57條、第59條規
    定，從輕量刑；原審判決犯罪事實攔二、㈡即附表1編號2被
    告戊○○共同運輸第二級毒品部分，經原審法院依毒品危害防
    制條例第17條第2項、第1項規定遞減其刑後，判處有期徒刑
    4年6月，似有過重之嫌，請予從輕量刑，惠予適用刑法第57
    條、第59條規定，復為減輕；原審判決就其犯罪事實欄四即
    附表一編號9至19被告戊○○犯三人以上共同以網際網路對公
    眾散布而犯詐欺取財罪部分，並未說明何以被告戊○○之量刑
    ，均較共同被告己○○、甲○○為重，亦未記載何以未適用刑法
    第57條、第59條規定，而諒有可議之處等語；然衡諸販賣、
    運輸毒品對社會風氣及治安危害重大，為政府嚴加查緝之重
    大犯罪，被告戊○○明知毒品對人體身心健康危害之烈，竟仍
    販賣第二級毒品予他人，危害社會治安甚大，其犯罪時並無
    特殊之原因與環境，況被告戊○○如原判決犯罪事實欄一、㈡
    之販賣第二級毒品未遂部分，經依毒品危害防制條例第17條
    第2項、刑法第25條第2項規定遞減輕其刑後，可量處法定最
    低刑度為有期徒刑2年6月，難認有何情輕法重之情形；就原
    判決犯罪事實欄二、㈡所示之運輸第二級毒品部分，其運輸
    之第二級毒品大麻重量高達1公斤，經依毒品危害防制條例
    第17條第2項、第1項規定遞減輕其刑後，可量處法定最低刑
    度為有期徒刑1年8月，自尚難再依刑法第59條規定酌量減輕
    其刑。至被告戊○○所為如原判決犯罪事實欄四所示之加重詐
    欺取財犯行，因被告戊○○身體健康，且賺取金錢之正當管道
    甚多，卻為貪圖報酬而參與本案詐欺集團，共同詐騙他人財
    物獲取不法所得，其犯罪情節及所生危害尚非輕微，且其自
    我控制能力正常，無因衝動致不能自制而犯罪之必要，觀其
    犯罪之情狀，實難認另有特殊之原因或環境等，在客觀上足
    以引起一般同情之處，自無「情輕法重」之情形，此部分犯
    行亦不宜依刑法第59條規定酌減其刑；且原審就被告戊○○部
    分為量刑及定執行刑時，已審酌上開情狀及考量刑法第57條
    所列各款事項，符合罰當其罪之原則，而與比例原則相符，
    並無輕重失衡之情。至原審就被告戊○○所犯如原判決犯罪事
    實欄四即附表一編號9至19所宣告之刑，均較共同被告己○○
    、甲○○為重，實係因被告戊○○、己○○、甲○○係以50%、30%、
    20%之比例分潤而獲取犯罪所得，原審依犯罪所得獲取之多
    寡為共同正犯間量刑之差別比較，並無違反比例原則；是被
    告戊○○上開所指，難以憑採，應予駁回其上訴。
四、被告丁○○部分：
㈠、關於原判決犯罪事實欄一、㈡所示部分（即原判決附表一    
    編號7關於被告丁○○部分)：
　⒈被告丁○○已著手於販賣毒品犯行之實行而不遂，為未遂犯，
    依刑法第25條第2項規定，按既遂犯之刑減輕之。又被告丁○○於偵查、原審及本院審理中，均自白犯罪，應依毒品危害
    防制條例第17條第2項之規定，減輕其刑。
　⒉原審經審理結果，以被告丁○○上開犯罪事證明確，適用毒品
    危害防制條例第4條第2項、第6項、第17條第2項，刑法第11
    條、第25條、第28條等規定，以行為人之責任為基礎，審酌
    被告丁○○無視毒品對社會秩序及國民健康危害至深且鉅，又
    嚴重影響社會治安，製造、運輸、販賣等行為情節尤重，更
    應嚴加非難，而為本案販賣第二級毒品犯行，肇生他人施用
    毒品之來源，戕害國民身心健康，且有滋生其他犯罪之可能
    ，本案販賣毒品之種類為第二級毒品大麻，販賣毒品之對象
    、次數、販賣之金額、數量、未遂情節，犯後均能坦認全部
    犯行等一切情狀，量處如附表一編號7所示之有期徒刑2年10
    月。經核原判決此部分之量刑尚屬妥適，並無過重或失輕之
    情事，應予維持。
　⒊被告丁○○就此部分犯行提起上訴，上訴理由認原審量刑過重
    ，請求依刑法第57條、第59條之規定減輕其刑（本院卷二第
    438頁），並具狀陳明上訴理由略以：被告丁○○實係迫於經
    濟困頓之壓力所逼迫，迫於無奈，始鋌而走險。因被告丁○○
    前於108年6月與前妻協議離婚，當時雙方約定由被告丁○○單
    方完全負擔未成年子女之扶養費用，僅由前妻協力每月照顧
    未成年子女兩週，而被告丁○○平日擔任貨運司機，每月薪資
    僅有3萬元不等，除要獨立負擔未成年子女之扶養費用外，
    又要獨立扶養無業且無工作能力之母親，被告丁○○除三人生
    活之基本開銷外，另須支付每月7500元之房租，再加上被告
    丁○○前因涉有過失致死之損害賠償，故其自109年11月起，
    每月需再賠償被害人家屬6667元，以至於被告丁○○每月之3
    萬元薪資，扣除7500房租及6667元損害赔償後，每月僅剩下
    約16000之所得，用以扶養母親及未成年子女，生活極為困
    苦。更有甚者，被告丁○○之前妻於109年7月，亦再拒絕協力
    照顧未成年子女，導致本已極為惡劣之生活及經濟壓力雪上
    加霜，被告丁○○迫於上開壓力情勢所逼迫，一時失慮，始誤
    觸刑責；被告丁○○自其未成年子女出生後，雖知其無能力給
    予未成年子女優渥之生活環境，然仍要求自身給予未成年子
    女完整之關愛與呵護，故被告丁○○與前妻離婚後，仍自願獨
    立一肩扛起養護照顧未成年子女之責任。被告丁○○自本案偵
    審以來，深感悔悟，雖已坦然面對日後之刑事矯正處遇，然
    對於其未來無法照顧未成年子女一事，仍然深深自責不已。
    請考量被告丁○○本案犯後態度極為配合，對於破獲其他毒品
    有額外貢獻，又被告丁○○係迫於經濟壓力所逼，始誤觸刑章
    ，且其又需獨力扶養未成年子女，請准予適用刑法第57、59
    條減輕其刑，以俾被告丁○○能早日回歸家庭，彌補其未能陪
    伴扶養未成年子女之遺憾，被告丁○○將竭盡一切所能，努力
    扶養照顧未成年子女，無任感禱等語，而指稱原審判決量刑
    過重。惟衡諸販賣毒品對社會風氣及治安危害重大，為政府
    嚴加查緝之重大犯罪，被告丁○○明知毒品對人體身心健康危
    害之烈，竟仍販賣第二級毒品予他人，危害社會治安甚大，
    其犯罪時並無特殊之原因與環境，況被告丁○○如原判決犯罪
    事實欄一、㈡所示之販賣第二級毒品未遂部分，經依毒品危
    害防制條例第17條第2項、刑法第25條第2項規定遞減輕其刑
    後，可量處法定最低刑度為有期徒刑2年6月，難認有何情輕
    法重之情形，自尚難再依刑法第59條規定酌量減輕其刑；且
    原審就被告丁○○此部分犯行為量刑時，已審酌上開情狀及考
    量刑法第57條所列各款事項，符合罰當其罪之原則，而與比
    例原則相符，並無輕重失衡之情。是被告丁○○上開所指，難
    以憑採，應予駁回其此部分上訴。
㈡、關於原判決犯罪事實欄二、㈡所示部分（即原判決附表一    
  編號2關於被告丁○○部分)：
　⒈被告丁○○於偵查、原審及本院審理中，均自白犯罪，應依毒
    品危害防制條例第17條第2項之規定，減輕其刑。
　⒉警方於110年2月3日19時許至臺南市○○區○○路00號4樓之1進行
    搜索，並查獲被告戊○○及丁○○2人意圖販賣而持有第二級毒
    品大麻1234.9公克，此一搜索行動據被告丁○○110年2月4日1
    4時12分之警詢筆錄記載係被告丁○○「向警方坦承二級大麻
    毒品放置於臺南市○○區○○路00號4樓之1内，並帶同警方前往
    該處同意搜索」，且警方於被告丁○○坦承毒品放置處所之前
    ，尚未知悉被告戊○○及丁○○2人有購入此批大麻等情，核與
    臺中市政府警察局刑事警察大隊111年6月6日中市警刑七字
    第1110022214號函「說明」欄覆稱：「經詢案件承辦人時
    任本隊分隊長謝光宇（目前已調派臺中市政府警察局霧峰分
    局服務），此案確實由丁○○供述始知第二級毒品大麻放置於
    臺南市新營區新進路37號4樓之1内，並帶同警方前往搜索，
    在此之前警方並未知悉被告戊○○及丁○○等2人有購入此批大
    麻毒品。」等語相符（見本院卷一第537頁）；是被告丁○○
    既已向該管公務員申述此部分犯罪事實，進而於本案偵訊、
    審理程序時到庭，合於刑法第62條前段所定對於未發覺之犯
    罪自首而願接受裁判之要件，應依該規定減輕其刑。　
　⒊被告丁○○辯稱其到案後有供出共犯即被告戊○○而為警查獲一
    節，經查：臺中市政府警察局刑事警察大隊以111年9月29日
    中市警刑七字第1110040032號函文說明查獲經過略以：本大
    隊偵查第七隊分隊長謝光字於110年2月3日13時30分，率員
    前往臺南市○○區○○路00巷00號拘獲丁○○後，於返臺中市駐地
    途中經「丁○○」坦承毒品來源係「戊○○」，並帶同本大隊佐
    警至臺南市新營區新進路37號4樓之1查扣毒品大麻（毛重12
    34.9公克），嗣經「丁○○」帶同數地點追緝「戊○○」未果，
    最終於110年2月3日22時50分「戊○○」因聯繫不上「丁○○」
    ，復前往臺南市○○區○○路00巷00號「丁○○」住處找尋「丁○○
    」時為警查獲；本大隊雖於查緝「丁○○」前即已透由分析得
    知「戊○○」之人，然並未實掌握「戊○○」與本案之直接牽涉
    事證，本案應可認係由「丁○○」之供訴與協助而查獲「戊○○
    」到案（本院卷二第234頁），是依上述函文，足認本案被
    告丁○○之供述，使調查或偵查犯罪之員警得據查獲被告戊○○
    ，自應就被告丁○○所犯如原判決犯罪事實欄二、㈡所示運輸
    第二級毒品罪部分，依毒品危害防制條例第17條第1項規定
    ，遞減輕其刑。
　⒋原審以被告丁○○如原判決犯罪事實欄二、㈡（即附表一編號2
    ）所示犯行罪證明確，予以論罪科刑，並予定其應執行刑，
    固非無見。惟查：原審未考量被告丁○○就此部分犯行於警詢
    中自首，並供述共犯即被告戊○○，經檢察官偵查及起訴，其
    自首及供出共犯之行為，核分別符合刑法第62條前段及毒品
    危害防制條例第17條第1項減輕其刑之規定，應依法遞減輕
    其刑，原判決未予詳查，漏未依前揭規定減輕其刑，其認事
    用法尚有未洽，被告丁○○執此為此部分犯行之上訴理由，即
    為有理由，自應由本院將原判決附表一編號2所量處之宣告
    刑予以撤銷改判如主文㈤、⒉所示，另原判決就被告丁○○所定
    應執行刑部分，因失所附麗，亦應一併予以撤銷；至被告丁○○另上訴請求依刑法第59條規定酌減其刑部分，因被告丁○○
    於此部分犯行經依自首、供出共犯之規定遞減其刑後之最低
    法定刑，並無情輕法重而得以適用刑法第59條規定減刑之情
    形，是其此部分之請求尚非有理，附此敘明。
　⒌刑之量定：爰以行為人之責任為基礎，審酌被告丁○○無視毒
    品對社會秩序及國民健康危害至深且鉅，又嚴重影響社會治
    安，製造、運輸、販賣等行為情節尤重，更應嚴加非難，而
    為本案運輸、意圖販賣而持有第二級毒品犯行，肇生他人施
    用毒品之來源，戕害國民身心健康，且有滋生其他犯罪之可
    能，本案運輸及意圖販賣而持有之毒品種類為第二級毒品大
    麻，其數量達1公斤之鉅，兼衡被告丁○○自述高中肄業之教
    育智識程度，現在在開垃圾車，要養三歲小朋友，媽媽目前
    沒有工作，還有車禍案件每個月分期要還，之前因為車禍跟
    朋友借的錢也要還之生活狀況（見原審卷三第260至261頁）
    ，犯後均能坦認全部犯行等一切情狀，量處如主文欄㈤、⒉所
    示之主刑。
　⒍末按關於數罪併罰之案件，如能俟被告所犯數罪全部確定後
    ，於執行時，始由該案犯罪事實最後判決之法院所對應之檢
    察署檢察官，聲請該法院裁定之，無庸於每一個案判決時定
    其應執行刑，則依此所為之定刑，不但能保障被告（受刑人
    ）之聽審權，符合正當法律程序，更可提升刑罰之可預測性
    ，減少不必要之重複裁判，避免違反一事不再理原則情事之
    發生（參最高法院110年度台抗字第489號號裁定意旨）。被
    告丁○○本案上訴部分所犯數罪固符合刑法第50條第1項規定
    應併合處罰，惟本院審酌被告丁○○尚有撤回上訴部分存有與
    本件上訴部分所犯數罪併合處罰之可能，為避免不必要重複
    裁判，違反一事不再理原則情事之發生，俟被告丁○○所犯數
    罪均確定後，再由檢察官本於職權聲請法院裁定其應執行刑
    為宜，爰不予定應執行刑，附此敘明。
五、被告甲○○經合法傳喚，無正當之理由不到庭，爰不待其陳述
    ，逕行判決一造辯論判決。　　
據上論結，應依刑事訴訟法第371條、第368條、第369條第1項前
段、第364條、第299條第1項前段，判決如主文。
本案經檢察官洪佳業提起公訴，檢察官羅韋淵移送併辦，檢察官
丙○○到庭執行職務。
中　　華　　民　　國　　111 　年　　11 　　月　　17 　日
            刑事第二庭   審判長法　官　何  志  通
                               法　官  石  馨  文
                               法　官  黃  玉  齡 
以上正本證明與原本無異。
如不服本判決應於收受送達後20日內向本院提出上訴書狀，其未
敘述上訴理由者，並得於提起上訴後20日內向本院補提理由書狀
（均須按他造當事人之人數附繕本）「切勿逕送上級法院」。因
疫情而遲誤不變期間，得向法院聲請回復原狀。 
                               書記官  李  妍  嬅 

中　　華　　民　　國　　111 　年　　11　　月　　17　　日
附表一【原判決及本院撤銷改判情形對照表】
編號 犯罪事實         主               文    主刑 沒收 1 原判決犯罪事實欄二、㈠部分 【本院駁回上訴維持原判決之罪刑】 乙○○販賣第二級毒品，累犯，處有期徒刑柒年陸月。 【本院駁回上訴維持原判決之沒收】 扣案如附表三編號1至2所示之物，均沒收。 扣案之犯罪所得新臺幣伍萬元沒收；未扣案之犯罪所得新臺幣參拾伍萬元沒收，於全部或一部不能沒收或不宜執行沒收時，追徵其價額。   【原判決：己○○共同販賣第二級毒品，處有期徒刑陸年陸月。】 【本院就宣告刑撤銷改判】處有期徒刑伍年拾月。 【未經上訴】 扣案如附表三編號20至21、30至31所示之物，均沒收；扣案之犯罪所得新臺幣拾萬元沒收；未扣案之犯罪所得新臺幣參拾玖萬元沒收，於全部或一部不能沒收或不宜執行沒收時，追徵其價額。   【本院駁回上訴維持原判決之罪刑】 甲○○共同販賣第二級毒品，處有期徒刑伍年。 【未經上訴】 扣案如附表三編號20至21、30至31所示之物，均沒收；扣案之犯罪所得新臺幣伍仟元沒收未扣案之犯罪所得新臺幣壹萬伍仟元沒收，於全部或一部不能沒收或不宜執行沒收時，追徵其價額。 2 原判決犯罪事實欄二、㈡部分 【本院駁回上訴維持原判決之罪刑】 乙○○販賣第二級毒品，累犯，處有期徒刑捌年陸月。 【本院判駁回上訴維持原判決之沒收】 扣案如附表三編號1至2所示之物，均沒收。如附表三編號5所示之物，沒收銷燬之。 【本院撤銷改判部分】扣案之犯罪所得新臺幣貳拾萬元沒收；未扣案之犯罪所得新臺幣伍拾萬元沒收，於全部或一部不能沒收或不宜執行沒收時，追徵其價額。   【原判決：己○○共同販賣第二級毒品，處有期徒刑柒年陸月。】 【本院就宣告刑撤銷改判】處有期徒刑陸年拾月。 【未經上訴】 扣案如附表三編號20至21、30至31所示之物，均沒收；未扣案之犯罪所得新臺幣捌拾萬元沒收，於全部或一部不能沒收或不宜執行沒收時，追徵其價額。   【本院駁回上訴維持原判決之罪刑】 甲○○共同販賣第二級毒品，處有期徒刑陸年。 【未經上訴】 扣案如附表三編號20至21、30至31所示之物，均沒收；未扣案之犯罪所得新臺幣伍萬元沒收，於全部或一部不能沒收或不宜執行沒收時，追徵其價額。   【本院駁回上訴維持原判決之罪刑】 戊○○共同運輸第二級毒品，處有期徒刑肆年陸月。 【未經上訴】 如附表三編號9、16所示之物，沒收銷燬之。   【原判決：丁○○共同運輸第二級毒品，處有期徒刑陸年。】 【本院就宣告刑撤銷改判】處有期徒刑參年拾月。 【未經上訴】 如附表三編號9、16所示之物，沒收銷燬之。 3 原判決犯罪事實欄一、㈠即附表二編號1 【經撤回上訴已判決確定】 戊○○共同販賣第二級毒品，處有期徒刑參年玖月。 扣案如附表三編號11、15、18至19、24至28、36至39所示之物，均沒收；扣案如附表三編號29所示之犯罪所得新臺幣捌佰捌拾元部分沒收。   丁○○共同販賣第二級毒品，處有期徒刑參年玖月。 扣案如附表三編號11、15、18至19、24至28、36至39所示之物，均沒收；扣案如附表三編號33所示之犯罪所得新臺幣參仟零肆拾元部分沒收。 4 原判決犯罪事實欄一、㈠即附表二編號2 【經撤回上訴已判決確定】 戊○○共同販賣第二級毒品，處有期徒刑參年陸月。 扣案如附表三編號11、15、18至19、24至28、36至39所示之物，均沒收；扣案如附表三編號29所示之犯罪所得新臺幣壹佰柒拾柒元部分沒收。   丁○○共同販賣第二級毒品，處有期徒刑參年陸月。 扣案如附表三編號11、15、18至19、24至28、36至39所示之物，均沒收；扣案如附表三編號33所示之犯罪所得新臺幣陸佰壹拾貳元部分沒收。 5 原判決犯罪事實欄一、㈠即附表二編號3 【經撤回上訴已判決確定】 戊○○共同販賣第二級毒品，處有期徒刑參年柒月。 扣案如附表三編號11、15、18至19、24至28、36至39所示之物，均沒收；扣案如附表三編號29所示之犯罪所得新臺幣參佰參拾元部分沒收。   丁○○共同販賣第二級毒品，處有期徒刑參年柒月。 扣案如附表三編號11、15、18至19、24至28、36至39所示之物，均沒收；扣案如附表三編號33所示之犯罪所得新臺幣壹仟壹佰肆拾元部分沒收。 6 原判決犯罪事實欄一、㈠即附表二編號4 【經撤回上訴已判決確定】 戊○○共同販賣第二級毒品，處有期徒刑參年玖月。 扣案如附表三編號11、15、18至19、24至28、36至39所示之物，均沒收；扣案如附表三編號29所示之犯罪所得新臺幣捌佰壹拾玖元部分沒收。   丁○○共同販賣第二級毒品，處有期徒刑參年玖月。 扣案如附表三編號11、15、18至19、24至28、36至39所示之物，均沒收；扣案如附表三編號29所示之犯罪所得新臺幣貳仟捌佰貳拾玖元部分沒收。 7 原判決犯罪事實欄一、㈡ 【本院駁回上訴維持原判決之罪刑】 戊○○共同販賣第二級毒品未遂，處有期徒刑貳年拾月。 【未經上訴】 扣案如附表三編號11、15、18至19、24至28、36至39所示之物，均沒收；如附表三編號40所示之物，沒收銷燬之。   【本院駁回上訴維持原判決之罪刑】 丁○○共同販賣第二級毒品未遂，處有期徒刑貳年拾月。 【未經上訴】 扣案如附表三編號11、15、18至19、24至28、36至39所示之物，均沒收；如附表三編號40所示之物，沒收銷燬之。 8 原判決犯罪事實欄三 【經撤回上訴已判決確定】 戊○○轉讓第三級毒品，處有期徒刑參月，如易科罰金，以新臺幣壹仟元折算壹日。 扣案如附表三編號32所示之物，沒收。 

【以下編號9至19經原判決所處之罪刑，本院均駁回上訴，沒收
部分均未經上訴】
編號 犯罪事實         主               文    主刑 【均駁回上訴維持原判決之罪刑】 沒收 【均未經上訴】 9 原判決犯罪事實欄四即附表四編號1部分  己○○犯三人以上共同以網際網路對公眾散布而犯詐欺取財罪，處有期徒刑壹年肆月。 扣案如附表三編號20至23所示之物，均沒收；未扣案之犯罪所得新臺幣壹萬壹仟參佰捌拾捌元沒收，於全部或一部不能沒收或不宜執行沒收時，追徵其價額。   甲○○犯三人以上共同以網際網路對公眾散布而犯詐欺取財罪，處有期徒刑壹年伍月。 扣案如附表三編號30至31所示之物，均沒收；未扣案之犯罪所得新臺幣柒萬貳仟伍佰玖拾貳元沒收，於全部或一部不能沒收或不宜執行沒收時，追徵其價額。   戊○○犯三人以上共同以網際網路對公眾散布而犯詐欺取財罪，處有期徒刑壹年柒月。 扣案如附表三編號24至28所示之物，均沒收；未扣案之犯罪所得新臺幣陸萬捌仟玖佰捌拾元沒收，於全部或一部不能沒收或不宜執行沒收時，追徵其價額。 10 原判決犯罪事實欄四即附表四編號2部分 己○○犯三人以上共同以網際網路對公眾散布而犯詐欺取財罪，處有期徒刑壹年壹月。 扣案如附表三編號20至23所示之物，均沒收；未扣案之犯罪所得新臺幣貳萬肆仟肆佰貳拾元沒收，於全部或一部不能沒收或不宜執行沒收時，追徵其價額。   甲○○犯三人以上共同以網際網路對公眾散布而犯詐欺取財罪，處有期徒刑壹年貳月。 扣案如附表三編號30至31所示之物，均沒收；未扣案之犯罪所得新臺幣壹萬陸仟貳佰捌拾元沒收，於全部或一部不能沒收或不宜執行沒收時，追徵其價額。   戊○○犯三人以上共同以網際網路對公眾散布而犯詐欺取財罪，處有期徒刑壹年肆月。 扣案如附表三編號24至28所示之物，均沒收；未扣案之犯罪所得新臺幣肆萬零柒佰元沒收，於全部或一部不能沒收或不宜執行沒收時，追徵其價額。 11 原判決犯罪事實欄四即附表四編號3部分 己○○犯三人以上共同以網際網路對公眾散布而犯詐欺取財罪，處有期徒刑壹年。 扣案如附表三編號20至23所示之物，均沒收；未扣案之犯罪所得新臺幣壹仟陸佰伍拾元沒收，於全部或一部不能沒收或不宜執行沒收時，追徵其價額。   甲○○犯三人以上共同以網際網路對公眾散布而犯詐欺取財罪，處有期徒刑壹年壹月。 扣案如附表三編號30至31所示之物，均沒收；未扣案之犯罪所得新臺幣壹仟壹佰元沒收，於全部或一部不能沒收或不宜執行沒收時，追徵其價額。   戊○○犯三人以上共同以網際網路對公眾散布而犯詐欺取財罪，處有期徒刑壹年參月。 扣案如附表三編號24至28所示之物，均沒收；未扣案之犯罪所得新臺幣貳仟柒佰伍拾元沒收，於全部或一部不能沒收或不宜執行沒收時，追徵其價額。 12 原判決犯罪事實欄四即附表四編號4部分 己○○犯三人以上共同以網際網路對公眾散布而犯詐欺取財罪，處有期徒刑壹年參月。 扣案如附表三編號20至23所示之物，均沒收；未扣案之犯罪所得新臺幣捌萬伍仟玖佰柒拾捌元沒收，於全部或一部不能沒收或不宜執行沒收時，追徵其價額。   甲○○犯三人以上共同以網際網路對公眾散布而犯詐欺取財罪，處有期徒刑壹年肆月。 扣案如附表三編號30至31所示之物，均沒收；未扣案之犯罪所得新臺幣伍萬柒仟參佰壹拾玖元沒收，於全部或一部不能沒收或不宜執行沒收時，追徵其價額。   戊○○犯三人以上共同以網際網路對公眾散布而犯詐欺取財罪，處有期徒刑壹年陸月。 扣案如附表三編號24至28所示之物，均沒收；未扣案之犯罪所得新臺幣壹拾肆萬參仟貳佰玖拾柒元沒收，於全部或一部不能沒收或不宜執行沒收時，追徵其價額。 13 原判決犯罪事實欄四即附表四編號5部分 己○○犯三人以上共同以網際網路對公眾散布而犯詐欺取財罪，處有期徒刑壹年。 扣案如附表三編號20至23所示之物，均沒收；未扣案之犯罪所得新臺幣貳仟肆佰元沒收，於全部或一部不能沒收或不宜執行沒收時，追徵其價額。   甲○○犯三人以上共同以網際網路對公眾散布而犯詐欺取財罪，處有期徒刑壹年壹月。 扣案如附表三編號30至31所示之物，均沒收；未扣案之犯罪所得新臺幣壹仟陸佰元沒收，於全部或一部不能沒收或不宜執行沒收時，追徵其價額。   戊○○犯三人以上共同以網際網路對公眾散布而犯詐欺取財罪，處有期徒刑壹年參月。 扣案如附表三編號24至28所示之物，均沒收；未扣案之犯罪所得新臺幣肆仟元沒收，於全部或一部不能沒收或不宜執行沒收時，追徵其價額。 14 原判決犯罪事實欄四即附表四編號6部分 己○○犯三人以上共同以網際網路對公眾散布而犯詐欺取財罪，處有期徒刑拾壹月。 扣案如附表三編號20至23所示之物，均沒收。   甲○○犯三人以上共同以網際網路對公眾散布而犯詐欺取財罪，處有期徒刑壹年。 扣案如附表三編號30至31所示之物，均沒收。   戊○○犯三人以上共同以網際網路對公眾散布而犯詐欺取財罪，處有期徒刑壹年貳月。 扣案如附表三編號24至28所示之物，均沒收。 15 原判決犯罪事實欄四即附表四編號7部分 己○○犯三人以上共同以網際網路對公眾散布而犯詐欺取財罪，處有期徒刑壹年。 扣案如附表三編號20至23所示之物，均沒收；未扣案之犯罪所得新臺幣貳仟陸佰肆拾元沒收，於全部或一部不能沒收或不宜執行沒收時，追徵其價額。   甲○○犯三人以上共同以網際網路對公眾散布而犯詐欺取財罪，處有期徒刑壹年壹月。 扣案如附表三編號30至31所示之物，均沒收；未扣案之犯罪所得新臺幣壹仟柒佰陸拾元沒收，於全部或一部不能沒收或不宜執行沒收時，追徵其價額。   戊○○犯三人以上共同以網際網路對公眾散布而犯詐欺取財罪，處有期徒刑壹年參月。 扣案如附表三編號24至28所示之物，均沒收；未扣案之犯罪所得新臺幣肆仟肆佰元沒收，於全部或一部不能沒收或不宜執行沒收時，追徵其價額。 16 原判決犯罪事實欄四即附表四編號8部分 己○○犯三人以上共同以網際網路對公眾散布而犯詐欺取財罪，處有期徒刑壹年貳月。 扣案如附表三編號20至23所示之物，均沒收；未扣案之犯罪所得新臺幣伍萬玖仟陸佰貳拾伍元沒收，於全部或一部不能沒收或不宜執行沒收時，追徵其價額。   甲○○犯三人以上共同以網際網路對公眾散布而犯詐欺取財罪，處有期徒刑壹年參月。 扣案如附表三編號30至31所示之物，均沒收；未扣案之犯罪所得新臺幣參萬玖仟柒佰伍拾元沒收，於全部或一部不能沒收或不宜執行沒收時，追徵其價額。   戊○○犯三人以上共同以網際網路對公眾散布而犯詐欺取財罪，處有期徒刑壹年伍月。 扣案如附表三編號24至28所示之物，均沒收；未扣案之犯罪所得新臺幣玖萬玖仟參佰柒拾肆元沒收，於全部或一部不能沒收或不宜執行沒收時，追徵其價額。 17 原判決犯罪事實欄四即附表四編號9部分 己○○犯三人以上共同以網際網路對公眾散布而犯詐欺取財罪，處有期徒刑壹年。 扣案如附表三編號20至23所示之物，均沒收；未扣案之犯罪所得新臺幣陸佰陸拾元沒收，於全部或一部不能沒收或不宜執行沒收時，追徵其價額。   甲○○犯三人以上共同以網際網路對公眾散布而犯詐欺取財罪，處有期徒刑壹年壹月。 扣案如附表三編號30至31所示之物，均沒收；未扣案之犯罪所得新臺幣肆佰肆拾元沒收，於全部或一部不能沒收或不宜執行沒收時，追徵其價額。   戊○○犯三人以上共同以網際網路對公眾散布而犯詐欺取財罪，處有期徒刑壹年參月。 扣案如附表三編號24至28所示之物，均沒收；未扣案之犯罪所得新臺幣壹仟壹佰元沒收，於全部或一部不能沒收或不宜執行沒收時，追徵其價額。 18 原判決犯罪事實欄四即附表四編號10部分 己○○犯三人以上共同以網際網路對公眾散布而犯詐欺取財罪，處有期徒刑壹年壹月。 扣案如附表三編號20至23所示之物，均沒收；未扣案之犯罪所得新臺幣參萬參仟玖佰柒拾元沒收，於全部或一部不能沒收或不宜執行沒收時，追徵其價額。   甲○○犯三人以上共同以網際網路對公眾散布而犯詐欺取財罪，處有期徒刑壹年貳月。 扣案如附表三編號30至31所示之物，均沒收；未扣案之犯罪所得新臺幣貳萬貳仟陸佰肆拾陸元沒收，於全部或一部不能沒收或不宜執行沒收時，追徵其價額。   戊○○犯三人以上共同以網際網路對公眾散布而犯詐欺取財罪，處有期徒刑壹年肆月。 扣案如附表三編號24至28所示之物，均沒收；未扣案之犯罪所得新臺幣伍萬陸仟陸佰壹拾陸元沒收，於全部或一部不能沒收或不宜執行沒收時，追徵其價額。 19 原判決犯罪事實欄四即附表四編號11部分 己○○犯三人以上共同以網際網路對公眾散布而犯詐欺取財罪，處有期徒刑壹年貳月。 扣案如附表三編號20至23所示之物，均沒收；未扣案之犯罪所得新臺幣陸萬參仟陸佰肆拾捌元沒收，於全部或一部不能沒收或不宜執行沒收時，追徵其價額。   甲○○犯三人以上共同以網際網路對公眾散布而犯詐欺取財罪，處有期徒刑壹年參月。 扣案如附表三編號30至31所示之物，均沒收；未扣案之犯罪所得新臺幣肆萬貳仟肆佰參拾貳元沒收，於全部或一部不能沒收或不宜執行沒收時，追徵其價額。   戊○○犯三人以上共同以網際網路對公眾散布而犯詐欺取財罪，處有期徒刑壹年伍月。 扣案如附表三編號24至28所示之物，均沒收；未扣案之犯罪所得新臺幣拾萬陸仟零捌拾元沒收，於全部或一部不能沒收或不宜執行沒收時，追徵其價額。 
【原判決】附表二：原判決犯罪事實欄一、㈠被告戊○○、丁○○販
賣第二級毒品大麻一覽表（註：寄貨人均為被告丁○○)
編號 買 家 寄貨 時間 7-11 寄貨門市 取貨 時間 7-11 取貨門市 毒品種類 、價格  1 杜 柏 瑋 109年12月15日凌晨0時27分 臺南市○○區○○路0段000號「新新復門市」 109年12月17日下午2時40分許 臺中市○○區○○路000號1樓「博吉門市」 大麻5公克、 8000元  2 彭 明 輝 109年12月15日晚間9時32分許 臺南市○○區○○路0段00號1樓「新裕新門市」 109年12月17日晚間6時20分許 桃園市○鎮區○○路00○00號「開立門市」 大麻1公克 、1610元  3 宋 定 陽 109年12月23日下午3時30分許 臺南市○○區○○路0段000號「新新復門市」 109年12月24日晚間11時1分許 基隆市○○區○○路000巷0弄00號15號1樓「新大慶門市」 大麻2公克 、3000元  4 彭 明 輝 109年12月24日晚間10時43分許 臺南市○○區○○路0段000號「新新復門市」 109年12月26日晚間11時24分許 桃園市○鎮區○○路00○00號「開立門市」 大麻5公克 、7444元  
【原判決】附表三：扣案物
編號 物品名稱 數量 所有人 備註 扣案日期、對象：110年3月9日、乙○○（原審卷二第327頁、編號1至2、 6至8為110年度院保字第989號、偵9072號卷第61至67頁）     1. 粉色APPLE手機 1支 乙○○ IMEZ000000000000000 門號0000000000 2. 粉色APPLE手機 1支 乙○○ IMEZ000000000000000 門號00000000000 3. 毒咖啡包 檢出三級毒品4-甲基甲基卡西酮、甲基-N,N-二甲基卡西酮成分 2包 乙○○ （參偵9072號卷第219頁衛生福利部草屯療養院110年3月17日草療鑑字第1100300246號鑑驗書、第211頁衛生福利部草屯療養院110年3月30日草療鑑字第1100300247號鑑驗書） 4. 一粒眠 檢出四級毒品硝西泮成分 1包 乙○○ （參偵9072號卷第219頁衛生福利部草屯療養院110年3月17日草療鑑字第1100300246號鑑驗書） 5. 第二級毒品大麻 均檢出含第二級毒品大麻成分，驗餘淨重68.47公克 6包 乙○○ （參偵9072號卷第225頁法務部調查局濫用藥物實驗室110年04月08日調科壹字第11023003580號鑑定書） 6. 電子磅秤 1台 乙○○  7. 夾鏈袋 1包 乙○○  8. 煙具 1支 乙○○  扣案日期、對象：110年2月3日、丁○○（新進路毒品倉庫、原審卷二第321至324頁、編號11至19為110年度院保字第977號、偵9072號卷第165至170頁     9. 第二級毒品大麻（總計毛重1234.9公克） 均檢出第二級毒品大麻成分，驗餘淨重1189.73公克 3包 丁○○ 戊○○ （與編號16一起送驗，參偵5464號卷第253頁法務部調查局濫用藥物實驗室110年03月02日調科壹字第11023001910號鑑定書） 10. 大麻煙具 11組 戊○○  11. 磅秤 5台 戊○○  12. 封膜機 1台 戊○○  13. 監視器主機 1台 戊○○  14. 點鈔機 1台 戊○○  15. 筆記本 1本 戊○○  16. 第二級毒品大麻（毛重10.5公克） 1包 丁○○ 戊○○  17. 大麻研磨器 1個 戊○○  18. 分裝袋 1批 戊○○  19. 貼紙 1批 戊○○  扣案日期、對象：110年3月1日、己○○（原審卷二第321至324頁、 110年度院保字第977號、偵8209號卷第65至71頁）     20. 黑色APPLE手機 1支 己○○ IMEZ000000000000000 門號0000000000 21. 黑色APPLE手機 1支 己○○ IMEZ000000000000000 門號00000000000 扣案日期、對象：110年3月1日、己○○（原審卷二第9頁、110年度院保字第699號、偵8209號卷第119至125頁）     22. TOSHIBA筆記型電腦 1台 己○○  23. HUAWEI無線路由器 1台 己○○  扣案日期、對象：110年2月3日、戊○○（原審卷二第321至324頁、編號24至28為110年度院保字第977號、偵5464號卷第29至35頁）     24. 金色APPLE手機 1支 戊○○ IMEZ00000000000000 門號0000000000 25. 黑色APPLE手機 1支 戊○○ IMEZ000000000000000 門號0000000000 26. 白色APPLE手機 1支 戊○○ IMEZ000000000000000 門號0000000000 27. 白色APPLE手機 1支 戊○○ IMEZ000000000000000 門號0000000000 28. 黑色APPLE手機 1支 戊○○ IMEZ000000000000000 門號0000000000 29. 現金(新臺幣元) 23400 戊○○  扣案日期、對象：110年2月22日、甲○○（裕民路、原審卷二第321至324頁、110年度院保字第977號、偵7175號卷第77至83頁）     30. 金色APPLE手機 1支 甲○○ IMEZ000000000000000 門號0000000000 31. 黑色APPLE手機 1支 甲○○ 無開機密碼 扣案日期、對象：110年月日、丁○○（裕民路、原審卷二第321至324頁、編號33至39為110年度院保字第977號、原審卷二第331頁、編號32為110年度院安保字第219號、偵5459號卷第45至51頁）     32. 白色粉末 驗餘淨重0.0526公克、檢出第三級毒品4-甲基甲基卡西酮、甲基-N,N-二甲基卡西酮成分 1包 丁○○ （參偵5459號卷第551頁、衛生福利部草屯療養院110年02月17日草療鑑字第1100200110號鑑驗書） 33. 現金(新臺幣元) 77600 丁○○  34. 玻璃煙管 1支 丁○○  35. 電腦主機 1台 丁○○  36. 黑色APPLE手機 1支 丁○○ IMEZ000000000000000 門號0000000000 37. 黑色APPLE手機 1支 丁○○ IMEZ00000000000000 門號0000000000 38. 白色APPLE手機 1支 丁○○ IMEZ000000000000000 無SIM卡 39. 黑色APPLE手機 1支 丁○○ IMEZ000000000000000 門號0000000000 出處：偵5459號卷第415頁     40. 大麻 檢出第二級毒品四氫大麻酚，驗餘淨重0.9173公克 1包 員警 謝光宇 （參偵5459號卷第419頁衛生福利部草屯療養院110年01月04日草療鑑字第1091200384號鑑驗書） 出處：偵5459號卷第433頁     41. 交貨便便利袋 1個 員警 謝光宇 110年度院保字第594號（原審卷一第299頁） 
【原判決】附表四：被告己○○、戊○○、甲○○經營之「AVATRADE」
投資詐騙網站詐欺情形一覽表
編號 被害人 招攬投 資者 詐騙管道、詐騙者化名 投資標的 匯款時間 受騙匯款金額 1. 劉穎蓁 甲○○ 探探交友軟體「Billy」、Line通訊軟體「billy」 美金匯率 110年1月16日至2月25日，共11筆 55萬7435元（曾退回6萬9985元，故實際損失共48萬7450元） 2. 謝明鈡（有提告） 不詳 Line通訊軟體「樂樂」 股票 110年2月11日至25日，共6筆 10萬1750元 3. 范家維 不詳 某交友軟體「Betty」 英磅匯率 110年2月12日，共2筆 6875元 4. 葉庭瑋（有提告） 不詳 Omi交友軟體之女性「王宸熙」 不詳 110年1月11日至27日，共6筆 35萬8243元 5. 鄭凱丰（有提告） 甲○○ Line通訊軟體「萱萱萱兒」 外匯 110年1月24日 1萬元 6. 施宥成 甲○○ 臉書「吳俞萱」、Line通訊軟體「萱萱萱兒」 美金匯率 110年1月14日 3878元 7. 廖宥傑（有提告） 甲○○ 探探交友軟體「吳俞萱」、Line通訊軟體「萱萱萱兒」 不詳 110年1月8日、14日，共2筆 1萬1000元 8. 蔡景佳（有提告） 不詳 Line通訊軟體「小可」 不詳 110年1月15日，共6筆 24萬8436元 9. 許姿儀（有提告） 戊○○ Line通訊軟體「Ken彥斌」 美金匯率 110年1月8日 2750元 10. 曹宏佑 不詳 不詳 不詳 110年1月18日至2月3日，共6筆 14萬1540元 11. 何思賢（有提告） 不詳 Sweetring交友軟體之女子「LULU」 外幣、比特幣 110年1月6日至26日，共5筆 26萬5200元